【裁判字號】    96,上訴,5253
【裁判日期】    970430
【裁判案由】    毒品危害防制條例等
【裁判全文】
臺灣高等法院刑事判決              96年度上訴字第5253號
上  訴  人  台灣板橋地方法院檢察署檢察官
上  訴  人
即  被  告  卯○○
選任辯護人  王淑琍律師
上  訴  人
即  被  告  辛○○
選任辯護人  陳瑞和律師
被      告  癸○○
            丑  ○
共      同
指定辯護人  本院公設辯護人  戊○○
上列上訴人因被告等違反毒品危害防制條例等案件，不服台灣板
橋地方法院96年度訴字第2025號，中華民國96年11月15日第一審
判決（起訴案號：台灣板橋地方法院檢察署96年度偵字第4470號
、第4505號、第6786號、第6808號、96年度毒偵字第4138號）提
起上訴，本院判決如下：
    主  文
原判決關於附件一所載部分撤銷。
卯○○犯共同販賣第二級毒品貳拾貳罪及共同轉讓具殺傷力之改
造手槍罪，各罪及所處之刑，如附表一編號1至22、27所示。
辛○○犯共同販賣第二級毒品拾貳罪及共同轉讓具殺傷力之改造
手槍罪，各罪及所處之刑，如附表二所示。應執行有期徒刑貳拾
貳年，併科罰金新台幣伍萬元，罰金如易服勞役，以新台幣壹仟
元折算壹日。扣案之甲基安非他命伍包（含包裝袋驗餘毛重肆點
伍壹柒公克），沒收銷燬之。分裝袋玖包、帳冊壹份、改造手槍
壹枝（槍枝管制編號0000000000，含彈匣壹個）、改造子彈伍顆
，均沒收。販賣毒品所得，依附表二各宣告刑所載併執行沒收，
如全部或一部不能沒收時，以其財產抵償之。
其他上訴駁回（如附件二所載）。
卯○○第二項撤銷改判部分及第四項上訴駁回有罪部分所處之刑
，應執行有期徒刑貳拾陸年，併科罰金新台幣拾萬元，扣案之甲
基安非他命伍包（含包裝袋驗餘毛重肆點伍壹柒公克），沒收銷
燬之。分裝袋玖包、帳冊壹份、扣案改造轉輪手槍壹枝（槍枝管
制編號0000000000）、改造手槍壹枝（槍枝管制編號0000000000
，含彈匣個）、改造手槍壹枝（槍枝管制編號0000000000，含
彈匣壹個）、改造子彈伍顆、槍管及槍機柒拾伍枝、槍枝零件壹
批、彈殼陸佰貳拾肆個、彈頭玖佰捌拾玖個、扁鑽壹枝，均沒收
。販賣毒品所得，依附表一編號 1至22各宣告刑所載併執行沒收
，如全部或一部不能沒收時，以其財產抵償之。
    事  實
一、卯○○知悉甲基安非他命係毒品危害防制條例所列管之第二
    級毒品，不得販賣。仍意圖營利，由卯○○自95年 9月21日
    起至96年 1月30日止，在台北縣中和市、土城市、新店市一
    帶，將其以每兩新台幣（下同）68,000元至70,000元不等之
    價格購得之甲基安非他命，分裝為小包，分別連絡販售予甲○○、子○○（已於96年 3月13日死亡）、丙○○、乙○○
    、己○○、丁○○、未○○、庚○○、巳○○等人以營利。
    而辛○○為卯○○義子，明知其情，仍與卯○○基於共同之
    犯意，於卯○○與買受人議定交易時間、地點、金額、數量
    後，其中12次，依卯○○指示，將甲基安非他命送交甲○○
    、子○○、丙○○、乙○○、丁○○、未○○、巳○○等人
    ，部分並收受價金轉交卯○○，卯○○部分詳如附表一編號
    1至22所載，辛○○部分詳如附表二編號1至12所載。
二、卯○○因與巳○○間買賣毒品之糾紛，心存不滿，竟基於恐
    嚇之故意，於96年1月4日下午5時42分許，以 0000000000號
    行動電話，撥打巳○○所使用之0000000000號行動電話，對
    之恫稱：「你如果讓我找到你家，我至少去你家向你開50發
    」等言詞，以此加害生命、身體、財產之事，恐嚇巳○○，
    致生危害於安全（如附表一編號25所記載）。
三、卯○○知悉可發射子彈具有殺傷力之改造手槍、子彈、扁鑽
    ，為槍砲彈藥刀械管制條例所列管之槍砲、彈藥、刀械；槍
    管、槍機、撞針、擊錘及彈頭、彈殼，則分係槍砲、彈藥之
    主要組成零件，未經許可，不得持有或轉讓。竟於95年 9月
    前某日，在台北縣土城市○○路某處，以80,000元之代價，
    向姓名年籍不詳、午○○○○○之成年男子，購得附表三編
    號 5至19、編號24、25所示改造手槍、制式霰彈、改造子彈
    、槍砲彈藥零件、刀械等物品（其中部分非屬管制槍砲彈藥
    刀械或其主要組成零件，詳如附表三備註欄所載），而未經
    許可持有之，並分別放置在台北縣中和市○○街20號 7樓住
    處及台北縣中和市○○街109巷11弄3之5 號其母不知情之丑
    ○住處建物外部樓梯下方。又於96年 1月間某日，將如附表
    三編號24、25所示可發射子彈具有殺傷力之改造手槍 1枝、
    子彈7顆（其中1顆不具殺傷力）轉讓子○○，並託辛○○代
    為交付。辛○○以共同之犯意，依卯○○指示，持改造手槍
    、子彈前往台北縣土城市○○路○段116巷5號3樓，轉讓交付
    予子○○（如附表一編號26、27及附表二編號13所記載）。
四、嗣子○○於96年2月8日上午 7時30分許，在台北縣土城市○○路○段116巷5號3樓住處，遭查獲持有附表三編號24、25所
    示改造手槍、子彈，經警循線於同日上午11時許，在台北縣
    中和市○○街20號 7樓查獲卯○○、辛○○，並扣得附表三
    所示其餘物品而查獲。
五、案經台北縣政府警察局新莊分局報請台灣板橋地方法院檢察
    署檢察官偵查起訴。
    理  由
一、證據能力部分：
    按被告以外之人於審判外之言詞或書面陳述，除法律有規定
    者外，不得作為證據，刑事訴訟法第159條第1項定有明文。
    而被告以外之人於偵查中向檢察官所為之陳述，除顯有不可
    信之情況者外，得為證據；除顯有不可信之情況外，公務員
    職務上製作之紀錄文書、證明文書，得為證據；被告以外之
    人於審判外之陳述，經當事人於審判程序同意作為證據，法
    院審酌該言詞陳述或書面陳述作成時之情況，認為適當者，
    亦得為證據，則為同法第159條之1第2項、第159條之4第1款
    、第159條之5第 1項所明定。又有事實足認被告或犯罪嫌疑
    人有犯最輕本刑為 3年以上有期徒刑之罪嫌，並危害國家安
    全或社會秩序情節重大，而有相當理由可信其通訊內容與本
    案有關，且不能或難以其他方法蒐集或調查證據者，得發通
    訊監察書，以截收、監聽、錄音、錄影、攝影、開拆、檢查
    、影印或其他類似之必要方法為之，通訊保障及監察法第 5
    條第1項第1款、第13條第 1項前段規定甚明。又當事人已於
    準備程序或審判期日明示同意或擬制同意以被告以外之人於
    審判外之陳述作為證據，而其意思表示又無瑕疵時，該被告
    以外之人於審判外之陳述，雖不符刑事訴訟法第159條之1至
    第159條之4之規定，基於訴訟程序安定性、確實性之要求，
    自應賦予證據能力，不許當事人事後任意撤回同意或再事爭
    執（最高法院96年度台上字第7494號判決意旨參照）。經查
    ：
（一）證人甲○○、丙○○、乙○○、丁○○、未○○、庚○○
      、己○○、子○○、巳○○、寅○○及被告辛○○就被告
      卯○○部分，於司法警察調查時或偵查中具結向檢察官所
      為之陳述，雖係被告卯○○、辛○○、癸○○、丑○等人
      於審判外之陳述，惟被告等及辯護人於原審法院均同意作
      為證據，證人巳○○、被告、辯護人於本院審判程序仍同
      意作為證據，復經審酌渠等言詞陳述之情況，認為適當，
      應認均有證據能力。且證人子○○、巳○○、寅○○於偵
      查中具結向檢察官所為之陳述，於本案並無顯不可信之情
      況，自亦得為證據。
（二）被告卯○○因涉犯毒品危害防制條例第 4條及違反槍砲彈
      藥刀械管制條例等罪嫌，經台灣板橋地方法院檢察署檢察
      官依台北縣政府警察局之聲請，核發通訊監察書後，由法
      務部調查局、內政部警政署以監聽、錄音方式執行通訊監
      察，有台灣板橋地方法院檢察署96年度聲監續字第 233號
      卷宗可供參憑，所製通訊譯文，乃公務員職務上製作之紀
      錄文書，且無顯不可信之情況，應認有證據能力。
（三）被告卯○○及其選任辯護人，於上訴本院翻異其於原審上
      開證人等於司法警察或檢察官前陳述同意有證據能力之陳
      述，而其任意撤回其同意，又未能說明何以撤回之理由。
      而本院為求慎重，就上開證人除死亡之子○○及被告同意
      審判外陳述有證據能力之巳○○，傳訊證人到庭所述，與
      其之前警詢、偵查中所述不符（ 詳後理由二、(一)、2、(3)
      部分所述）。本院審核本件被告卯○○等於警詢、檢察官
      訊問及原審法院始終坦承自白犯行，而又經監聽被告確定
      其每次犯行、時間、情節，一一訊問上開證人，在客觀環
      境，證人並無任何壓力，與被告自白及監聽核對吻合，其
      陳述復與待證事實有關聯性及必要性，被告及其原審辯護
      人在原審法院均同意作為證據，該證人所述，自有較可信
      之特別情況，得作為證據。
二、認定犯罪事實之證據及理由
（一）被告卯○○、辛○○販賣第二級毒品甲基安非他命部分：
    1.訊之被告卯○○、辛○○均矢口否認賣毒品之行為。被告
      卯○○辯稱，其因施用安非他命，乃與甲○○、子○○、
      丙○○、乙○○、己○○、丁○○、未○○、庚○○、巳
      ○○等人合資向他人購買，買入再朋分，價金較為便宜。
      並未賺他們錢，且有時未收到他們的錢，還賠本，並無營
      利之行為云云。被告辛○○坦承為卯○○運交物品給甲○○等人，或收受並轉交金錢予卯○○，惟辯稱物品是用衛
      生紙包裹，不知為安非他命，且不知卯○○販賣毒品云云
      。
    2.然查：
    (1)此部分犯行，迭據被告卯○○於警詢、檢察官訊問、原審
      法院審理時自白不諱。被告辛○○於警詢、檢察官訊問及
      原審法院審理時也坦承不諱。核與向其等購買甲基安非他
      命之證人甲○○、丙○○、乙○○、丁○○、庚○○、未
      ○○、己○○、巳○○等人於警詢或檢察官訊問時具結證
      述明確，相互所述之情節均相符合。此外，復有法務部調
      查局、內政部警政署依台灣板橋地方法院檢察署檢察官核
      發之通訊監察書，對被告卯○○實施通訊監察所製譯文在
      卷可佐（各被告等自白及證人等陳述、證據所在卷宗內之
      頁數，均詳如附表一、二證據欄之記載）。
    (2)本件並有在被告卯○○住處搜扣之白色結晶5包、分裝袋9
      個、帳冊 1份在卷可稽。經將該白色結晶送請以化學呈色
      法、酵素免疫分析法及氣相層析質譜儀分析法鑑驗結果，
      含甲基安非他命成分，驗餘毛重 4.517公克，有台灣檢驗
      科技股份有限公司96年4月30日CH/2007/40652號濫用藥物
      檢驗報告存卷為憑。
    (3)至證人甲○○、丙○○、乙○○、丁○○、未○○、庚○○等人於上訴本院改稱是與被告卯○○一起合賣安非他命
      或被告原價轉讓，或被告沒有收錢云云，與渠等於警詢及
      偵查中所證述不符。且證人何能知悉被告卯○○販入毒品
      價格，而稱原價讓與。各證人所述更與被告卯○○於警詢
      、偵查、原審自白供承販售安非他命之情節不符。又被告
      卯○○一人施用安非他命無多，何以要與其他多數證人一
      起多次合資購買鉅量安非他命，又何以不對之收錢或原價
      讓與，此皆與經驗法則不符，各證人於本院所述顯係事後
      附合並迴護被告卯○○之詞。甲○○另否認辛○○交付安
      非他命等情，與其偵查中所述不符，亦與被告卯○○及辛○○所述由辛○○交付情形不符，當係事情經過甚久，記
      憶遺忘所致，應以其偵查中所述為可採。
（二）被告卯○○恐嚇危害安全部分：
    1.訊據被告卯○○坦承於96年1月4日下午 5時42分許，致電
      巳○○稱：「你如果讓我找到你家，我至少去你家向你開
      50發」等言詞，惟矢口否認有何恐嚇故意，辯稱：是一時
      生氣始出此言，並無恐嚇之意云云。
    2.然查：
    (1)被告卯○○於原審法院準備程序中供稱：「…我承認我有
      講這句話（即上開言詞），但是因為巳○○跟我買安非他
      命，我到了約定地點，他跟他同車有五個人，巳○○把我
      的安非他命搶了就走，我很生氣，就打電話說了那句話…
      。」等語（見原審卷第68頁）。與證人巳○○於檢察官訊
      問時具結證述：「他（即被告卯○○）打電話來的數天前
      ，我帶另一個朋友辰○○，打電話給卯○○買安非他命，
      拿到安非他命之後辰○○卻沒有付錢，所以卯○○就打電
      話來找我，所以我就說我要幫辰○○付錢。」、「當時我
      跟他說給我一個小時籌錢，他還說要來我家開槍…。」等
      情節（見台灣板橋地方法院檢察署96年度偵字第4470號偵
      查卷宗三第95頁），互核相符，並有前述通訊監察譯文在
      卷，足認被告卯○○確因與巳○○間買賣毒品之糾紛，心
      生不滿，而於96年1月4日下午5時42分許，以 0000000000
      號行動電話，撥打巳○○所使用之0000000000號行動電話
      稱：「你如果讓我找到你家，我至少去你家向你開50發 」
      之言詞。且被告卯○○確因販毒而擁槍自重，持有多把手
      槍（即下列所犯持有、轉讓手槍罪），其恐嚇開槍50發，
      所述確屬有徵。
    (2)按刑法第 305條所謂致生危害於安全，係指受惡害之通知
      者，因其恐嚇，生安全上之危險與實害而言（最高法院26
      年渝非字第15號著有判例參照）。被告卯○○在盛怒之下
      ，以開槍50發之惡害通知巳○○，態度絕非友善，其陳述
      之內容，客觀上已足使受通知者心生畏怖，致生危害於安
      全。證人巳○○於檢察官訊問時亦結證稱：「（問：你聽
      到卯○○說要到你家開槍會害怕嗎？）我會害怕。」等語
      （見前開偵查卷宗第95頁）。而被告卯○○為具有相當社
      會經歷之成年人士，當知前述言詞將使他人產生畏懼感，
      猶為此言，何得諉無恐嚇之故意。從而，被告卯○○所辯
      ，為空言卸責之詞，其恐嚇危害安全之犯罪事實，亦臻明
      確，洵堪認定。
（三）被告卯○○、辛○○違反槍砲彈藥刀械管制條例部分：
    1.訊據被告卯○○矢口否認有何違反槍砲彈藥刀械管制條例
      犯行，辯稱：扣案槍枝、子彈、槍彈零件、刀械等，均係
      被告辛○○所有，並未持有及轉讓槍枝、子彈。係因恐其
      母親即同案被告丑○遭羈押，始坦承持有扣案槍砲、彈藥
      、刀械云云。被告辛○○則為其義父卯○○扛下全部責任
      ，供述槍枝、子彈、零件均為其所有及轉讓予子○○，與
      卯○○無關云云。
    2.經查：
    (1)被告卯○○於95年 9月前某日，在台北縣土城市○○路某
      處，以80,000元之對價，向姓名年籍不詳、午○○○○○
      之成年男子，購得附表三編號 5至19、編號24、25所示改
      造手槍、制式霰彈、改造子彈、槍砲彈藥零件、刀械等物
      品（其中部分非屬管制槍砲、彈藥、刀械或其主要組成零
      件，詳如附表三備註欄所載），並分別藏放在台北縣中和
      市○○街20號 7樓住處及台北縣中和市○○街109巷11弄3
      之 5號建物外部樓梯下方之事實，業據被告卯○○於警詢
      及檢察官訊問時坦承：「（扣案各式槍砲、彈藥、刀械）
      不是我要改造販賣用，因為有一個綽號『阿忠』之男子有
      欠我約新台幣20,000元許，所以我便將這批東西買下來，
      作為所欠現金之抵押品。」、「（問：在你家及丑○住處
      、你的車內查到的物品都是你的？）對，砂輪機是之前買
      給我小女兒的，所有的子彈、手槍、槍管都是我在土城學
      府路住家向『 阿忠 』買的，花 60,000 多元，他欠我的
      20,000元也扣除。」、「其中有一枝手槍我有試射過，功
      能是正常。」等情不諱（見台灣板橋地方法院檢察署96年
      度偵字第4470號偵查卷宗一第6頁、偵查卷宗二第12頁 ）
      。並有附表三編號5至19、編號24、25所示槍砲、彈藥、
      刀械等扣案可資佐證。扣案物品經送請內政部刑事警察局
      鑑定，其中改造手槍 3枝、制式霰彈4顆、改造9.0mm轉輪
      手槍子彈2顆、改造8.0mm子彈50顆、改造9.0mm子彈1顆均
      試射擊發認有殺傷力，而土造金屬槍管及槍機75枝及土造
      金屬槍機、金屬擊錘、金屬撞針座為槍枝主要組成零件，
      彈殼624顆、彈頭989顆為彈藥主要組成零件，另扁鑽 1枝
      為管制刀械，有內政部警政署刑事警察局96年 3月13日刑
      鑑字第0960029506號槍彈鑑定書、96年 7月 4日刑鑑字第
      0960091431號函及台北縣政府警察局96年3月3日北縣警保
      字第0960025801號函暨鑑驗說明附卷為憑（鑑定結果詳如
      附表三備註欄所載）。再與卷附通訊譯文對照以觀，被告
      卯○○與案外人壬○○、寅○○、庚○○、「阿山」（真
      實姓名、年籍不詳）等人間，自95年 9月間起，曾多次就
      槍砲彈藥等相關違禁物互為討論，其對話內容非關虛張聲
      勢。證人寅○○於檢察官訊問及原審法院審理時亦具結證
      稱：「…我與他（指甲○○）知道卯○○手上有槍，卯○○一直在中和活動，我就幫他打電話給卯○○，後來沒有
      回電話給我，我有幫『毛仔』（即甲○○）問兩次，一次
      是95年11月，一次是半個月後，第二次卯○○說他缺錢，
      沒有錢去買槍座，他說他槍枝都是改造的，還沒有完成的
      意思。」、「（提示通訊譯文問：95年12月5日0時47分，
      卯○○打電話給你說找『老K』，把『手機』開過來，叫
      兩、三個過來要處理事情，『手機』是何意？）槍枝。」
      、「我是與卯○○聊天時知道的，他說他那邊有槍枝，他
      沒有說是什麼型式的槍枝，時間我忘記了，是在這通電話
      之前。」等語（見台灣板橋地方法院檢察署96年度偵字第
      4470號偵查卷宗三第107 頁及原審卷第147 頁、第148頁）
      ，益徵被告卯○○前開不利於己之自白與事實相符。
    (2)被告卯○○於警詢及檢察官訊問時，自承未受不法取供，
      就所持有上開槍枝等違禁物之來源、對價等，均為詳實之
      陳述，甚主動供承曾測試所持槍枝性能。況依被告卯○○
      於原審法院審理時供稱：「他（即被告辛○○）拿槍回來
      …，我叫他拿去丟掉，不要放在我這，他才跟我說槍不能
      丟…。」、「辛○○拿槍回來後，我至少罵過他四次，說
      人家打電話向你借槍好多次，煩死了。」等情節（見原審
      卷第154頁、第157頁），其於96年2月8日與被告辛○○、
      丑○先後為警拘提到案前，既知扣案各式槍砲、彈藥、刀
      械為被告辛○○所有，果為使被告丑○脫罪，自須據實陳
      述即可，何須杜撰不實之詞，入己於罪，與經驗法則不符
      ，且其所述又恰與同案被告其母丑○於警詢時供述：「（
      問：妳住所樓梯凹槽處何人在使用？）我兒子卯○○在使
      用。」、「均是卯○○在堆放雜物。」、「我想警方所查
      獲之物品應該是卯○○所有沒錯，且卯○○本身也承認所
      查獲之物品是他的。」等語（見台灣板橋地方法院檢察署
      96年度偵字第4470號偵查卷宗一第234頁）。
    (3)被告卯○○於96年 1月間某日，將所持有如附表三編號24
      、25所示改造手槍1枝、子彈7顆（ 其中1顆不具殺傷力 ）
      轉讓子○○，並委託被告辛○○代為轉交，被告辛○○則
      依被告卯○○指示，持往台北縣土城市○○路 ○段116巷5
      號 3樓轉讓交付子○○之事實，則據被告辛○○於警詢問
      是否幫助卯○○販賣手槍，答稱正確（見上開偵查卷一第
      56頁）。復於檢察官訊問時供承：「（ 問：96年1月間幫
      卯○○拿一把槍到土城給子○○？）我只記得卯○○有叫
      我拿一個盒子裝的東西過去給他，但是我沒有打開看。」
      等語（見台灣板橋地方法院檢察署96年度偵字第4470號偵
      查卷宗二第8頁 ），並就所述關於被告卯○○部分具結。
      另證人子○○於檢察官訊問時結證：「（問：今天警察於
      你家查到的槍枝、子彈何來？）那是96年1月間我向『 楊
      仔』卯○○借的，我打電話給他，叫他拿一枝東西借我，
      他就知道我是要借槍，他就叫他乾兒子『阿弟仔』（即被
      告辛○○）拿到我家給我。」、「他借我就是七顆子彈，
      因為我太太被台北客運撞成植物人，之前的賠償金已經用
      完了，現在家裡沒有錢，想要借槍來自殺，還有欠人家錢
      想要防身。」等語（見台灣板橋地方法院檢察署96年度偵
      字第4470號偵查卷宗二第31頁），相互所述，均相符合。
      證人子○○復證稱：「（問：警詢為何說槍是『黑龍』給
      的？）我怕卯○○還沒有被抓到，供出他會有後遺症，我
      在檢察官面前說的是實話。」等情（見前開偵查卷宗），
      足見子○○索取槍枝、子彈之對象確係被告卯○○，而非
      透過被告卯○○轉達被告辛○○，而被告林宜弘則依被告
      卯○○指示行事，其參與轉讓交付之犯罪構成要件行為。
    (4)至被告辛○○於原審法院審理時雖改稱：「（問：本案警
      察查獲系爭槍彈是否為你持有？）是，是我兩年前在長庚
      大學作保全時，有個朋友叫『阿德』，他欠我80,000元，
      後來他有急事要跟我再借60,000元，下班後我們就約在林
      口交流道附近一個加油站，他當時開黑色車子，車上還有
      兩個人，事後他就拿這批槍械給我看，是一個大箱子，一
      共有三枝槍，其中兩枝是黑色小枝的槍，一枝是壞掉的。
      看完後我覺得很漂亮，我就說好，60,000元就借給他，之
      後我就把槍枝拿到土城城林橋下有個小木屋，後面有一個
      大縫隙中放，因為我當時在城林橋附近租屋，我拿回去時
      有給卯○○看過，卯○○叫我把那批槍械丟掉，不要放家
      裡，也不要持有。但那批東西是人家寄押在我這裡，我不
      捨得丟掉，就拿到城林橋下的小木屋後面，直到我城林橋
      附近租屋到期，後來我就把槍枝拿到丑○住處地下室外面
      樓梯下面，拿去放的時候，卯○○與丑○都不知道。」、
      「（問：是否曾經受卯○○委託將一批槍彈交付給子○○
      ？）因為我的手機不見了，換新的號碼，子○○無法聯絡
      到我，才打電話給卯○○請他轉達，但是卯○○沒有權利
      ，也沒有資格叫我拿槍枝給別人，是我私底下自行交付給
      子○○。」云云（見原審卷第150頁、第152頁）。然被告
      辛○○所述，與其前於檢察官自白之犯行及被告卯○○於
      警詢、偵查中之供述之犯行，均完全不符，亦與證人子○○於檢察官訊問時結證之情節，亦屬扞格，實難信實。參
      以被告卯○○有恩於被告辛○○，而為義父義子關係，此
      據被告辛○○供承在卷，被告辛○○自有相當之動機迴護
      被告卯○○。其於審理時翻異前詞所為陳述，顯係附和被
      告卯○○之詞，而欲為義父扛罪之詞，不足採為有利被告
      卯○○之認定。
    (5)被告卯○○所舉證人庚○○、壬○○稱看過辛○○持手槍
      、子彈要質押向渠等借錢云云，然僅能證明辛○○曾持有
      手槍、子彈，並不能證明該手槍、子彈等來源為何。且被
      告卯○○、辛○○於警詢、偵查均已自白卯○○將槍枝、
      子彈交予辛○○，則辛○○既曾持有該手槍、子彈，上開
      證人所述，不足為被告卯○○有利之認定。
    (6)綜上所述，被告卯○○所辯，為事後翻供之詞，被告辛○○所述，為替卯○○卸責之詞，均不足採，此部分犯行，
      亦為灼然，足堪認定。
（四）論罪部分：
    1.核被告卯○○就附表一編號 1至22之犯罪事實，係犯毒品
      危害防制條例第4條第2項販賣第二級毒品罪共22罪；就附
      表一編號 25之犯罪事實，係犯刑法第305條恐嚇危害安全
      罪；就附表一編號26、27之犯罪事實，係犯槍砲彈藥刀
      械管制條例第8條第4項未經許可持有改造手槍罪、第12條
      第4項未經許可持有子彈罪、第13條第4項未經許可持有槍
      彈主要組成零件罪、第14條第 3項未經許可持有刀械罪，
      及同條例第8條第2項未經許可轉讓改造手槍罪、第12條第
      2 項未經許可轉讓子彈罪。被告卯○○販賣甲基安非他命
      前後持有第二級毒品之低度行為，為其販賣之高度行為所
      吸收，不另論罪。被告卯○○以一行為同時持有改造手槍
      、子彈、槍彈主要組成零件、刀械，觸犯未經許可持有改
      造手槍、未經許可持有子彈、未經許可持有槍彈主要組成
      零件與未經許可持有刀械，及以一行為轉讓改造手槍、子
      彈，觸犯未經許可轉讓改造手槍、未經許可轉讓子彈二罪
      ，各為想像競合犯，應依刑法第55條規定，分別從一重之
      未經許可持有改造手槍罪及未經許可轉讓改造手槍罪論處
      。又轉讓手槍、子彈必需持有手槍、子彈，其持有手槍、
      子彈之低度行為，為高度之轉讓行為所吸收。故本件只論
      以槍砲彈藥刀械管制條例第8條2項之未經許可轉讓改造手
      槍罪。被告卯○○就販賣第二級毒品中之12罪及轉讓改造
      手槍部分與辛○○有犯意聯絡及行為分擔，皆為共同正犯
      （詳見附表一、二所載）。被告卯○○所犯恐嚇危害安全
      罪、未經許可轉讓改造手槍罪及22次販賣第二級毒品罪，
      犯意各別，行為互殊，應予分論併罰。
    2.核被告辛○○就附表二編號 1至12之犯罪事實，係犯毒品
      危害防制條例第4條第2項販賣第二級毒品罪12罪，就附表
      二編號13之犯罪事實，係犯槍砲彈藥刀械管制條例第 8條
      第2項、第12條第2項未經許可轉讓改造手槍、未經許可轉
      讓子彈罪。被告辛○○販賣因而持有第二級毒品之低度行
      為，及轉讓因而持有改造手槍、子彈之低度行為，分別為
      販賣第二級毒品、轉讓改造手槍、子彈之高度行為所吸收
      ，均不另論罪。被告辛○○以一行為轉讓改造手槍、子彈
      ，為想像競合犯，應從一重之未經許可轉讓改造手槍罪處
      斷。被告辛○○知悉卯○○販賣安非他命及轉讓手槍、子
      彈，為之送交甲基安非他命予買受人，並收受價金交予卯
      ○○及交付手槍、子彈，參與販賣及轉讓之犯罪構成要件
      ，與卯○○間為共同正犯。
（五）撤銷改判及上訴駁回之理由：
    1.關於被告卯○○、辛○○共同販賣第二級毒品及轉讓改造
      手槍等，原判決有誤，詳如附表一、二備考欄之記載，被
      告卯○○及辛○○上訴意旨，否認販賣毒品或共同轉讓手
      槍，雖不足採，惟原判決既有可議，且檢察官指摘辛○○
      共同販賣第二級毒品，為正犯非幫助犯，亦有理由，應由
      本院將原判決此部分撤銷改判。爰審酌甲基安非他命具有
      高度成癮性，戒解不易，嚴重危害國人身心健康，未經許
      可之槍砲、彈藥、刀械及其主要組成零件之流通及持有，
      對於人身安全、社會秩序亦有相當之危險性，均為國法所
      厲禁，被告卯○○販售甲基安非他命達22次，戕害他人健
      康，惡性重大，復持有管制槍砲彈藥刀械及其主要組成零
      件，數量甚鉅，並進而轉讓，藐視公共規範。被告辛○○
      明知甲基安非他命係毒品危害防制條例列管之毒品，可發
      射子彈具有殺傷力之改造手槍、子彈，則為槍砲彈藥刀械
      管制條例列管之違禁物，仍與被告卯○○販賣甲基安非他
      命12次、轉讓手槍、子彈，其動機雖在報答被告卯○○恩
      情，守法觀念仍有欠缺，兼衡被告卯○○、辛○○之素行
      、智識程度，渠二人犯罪行為對社會治安所肇危害，暨被
      告卯○○、辛○○犯罪後態度等一切情狀，分別量處如附
      表一編號 1至22、27及附表二所示之刑，並諭知罰金易服
      勞役之折算標準。扣案甲基安非他命5包（ 除經取樣鑑驗
      用罄部分，失其違禁物之性質，毋庸宣告沒收外，甲基安
      非他命含包裝袋驗餘毛重4.517公克 ），為查獲之毒品，
      不問屬於犯人與否，應依毒品危害防制條例第18條第 1項
      前段規定，沒收銷燬之。分裝袋9包、帳冊1份，核其性質
      ，係供販賣第二級毒品使用，另販賣第二級毒品之對價，
      則為犯罪所得，應依毒品危害防制條例第19條第 1項規定
      沒收，犯罪所得，如全部或一部不能沒收時，以其財產抵
      償之，關於被告卯○○、辛○○共同販賣毒品之12罪，並
      應連帶沒收。又扣案改造手槍3枝（槍枝管制編號0000000
      000、0000000000、0000000000，含彈匣共4個）、改造子
      彈5顆（其餘扣案具有殺傷力之制式霰彈4顆、改造子彈48
      顆，業經試射擊發而耗損，失其違禁物之性質，毋庸宣告
      沒收）、土造金屬槍管及槍機75枝、土造金屬槍機、擊錘
      、撞針座1批、彈殼624個、彈頭989個、扁鑽1枝，俱屬違
      禁物，不問屬於行為人與否，應依刑法第38條第1項第1款
      規定沒收之。至扣案如附表三所示其餘物品，與本案犯罪
      事實無涉，又非違禁物，自無庸宣告沒收，附此敘明。
    2.原審對被告卯○○恐嚇安全部分（附表一編號25），基此
      認定，爰引刑法第 305條，並以卯○○所犯恐嚇危害安全
      罪，其犯罪時間均在96年 4月24日前，合於減刑要件，應
      依中華民國96年罪犯減刑條例規定，減其刑為二分之一，
      如附表一編號25所示。其認事用法，均無不合，被告上訴
      意旨，仍執前詞，否認犯罪，核無理由，此部分上訴應予
      駁回。被告辛○○撤銷改判部分，卯○○撤銷改判及上訴
      駁回有罪部分，並定其應執行之刑，如主文第5項所示。
三、上訴駁回無罪部分：
（一）公訴意旨略以：
    1.被告卯○○、辛○○、癸○○基於販賣第二級毒品之犯意
      聯絡，於96年11月 9日某時許，由卯○○指示癸○○，轉
      知辛○○包裝含袋重 0.5公克之安非他命，售予某真實姓
      名年籍不詳、綽號「口吃」之不詳成年人士，並收取1000
      元之對價，因認被告卯○○、辛○○、癸○○涉犯毒品危
      害防制條例第4條第2項販賣第二級毒品罪嫌。
    2.被告卯○○復與被告癸○○基於販賣第二級毒品之犯意聯
      絡，於95年12月 6日某時許，由癸○○在台北縣中和市○○街20號7樓住處，依卯○○指示，查看並交付安非他命2
      公克予某真實姓名年籍不詳、綽號「阿宗」之成年人士，
      而販賣之，因認被告卯○○、癸○○涉犯毒品危害防制條
      例第4條第2項販賣第二級毒品罪嫌。
    3.被告辛○○、丑○基於幫助之故意，於被告卯○○取得前
      述管制槍砲、彈藥及其主要組成零件，並藏放在台北縣中
      和市○○街109巷11弄3之5 號建物外部樓梯下方後，由丑
      ○留意是否遭人拿取，辛○○則依被告卯○○指示代取所
      需槍枝、子彈，因認被告辛○○、丑○涉犯刑法第30條第
      1項、槍砲彈藥刀械管制條例第8條第4項、第12條第4項、
      第13條第 4項幫助未經許可持有改造手槍、子彈、槍彈主
      要組成零件等罪嫌。
（二）按犯罪事實應依證據認定之，無證據不得認定犯罪事實；
      不能證明被告犯罪者，應諭知無罪之判決，刑事訴訟法第
      154條第2項、第301條第1項分別定有明文。又刑事訴訟法
      第161條已於91年2月8日修正公布，其第1項規定：檢察官
      就被告犯罪事實，應負舉證責任，並指出證明之方法。因
      此，檢察官對於起訴之犯罪事實，應負提出證據及說服之
      實質舉證責任。倘其所提出之證據，不足為被告有罪之積
      極證明，或其指出證明之方法，無從說服法院以形成被告
      有罪之心證，基於無罪推定之原則，自應為被告無罪判決
      之諭知（最高法院92年台上字第128號判例意旨參照）
（三）公訴人認被告卯○○、辛○○、癸○○涉犯毒品危害防制
      條例第4條第2項販賣第二級毒品罪嫌，被告辛○○、丑○
      涉犯刑法第30條第1項、槍砲彈藥刀械管制條例第8條第 4
      項、第12條第4項、第13條第4項幫助未經許可持有改造手
      槍、子彈、槍彈主要組成零件等罪嫌，係以卷附通訊譯文
      為其論據。而被告卯○○、癸○○、丑○均堅決否認有此
      部分犯行；被告卯○○、癸○○辯稱：並未販賣安非他命
      予「口吃」及「阿宗」等語。被告丑○則辯稱：不知被告
      卯○○在伊住處外樓梯間放置何物等語。
（四）經查：
    1.依卷附通訊譯文之記載，被告癸○○、卯○○於95年11月
      9日下午4時17分許，固有如附表四編號 1所示之通訊內容
      ，惟所稱綽號「口吃」之人、「含袋 0.5」所指為何，被
      告癸○○是否轉達被告辛○○，被告辛○○是否按指示交
      付其物並收取金錢，俱屬不明，難以通訊譯文，逕認被告
      卯○○、辛○○、癸○○確有共同販賣安非他命予「口吃
      」之行為。
    2.又被告癸○○與被告卯○○於95年12月6日下午7時30分許
      ，雖有如附表四編號2、3所示通訊內容，惟被告卯○○指
      示被告癸○○交付香菸盒予該名綽號「阿宗」之不詳人士
      前，與「阿宗」間有何約定，並無任何證據可供調查。且
      依通訊譯文所載，被告癸○○告知被告卯○○尋獲白色物
      品 1包時，被告卯○○係指示被告癸○○將之放好，而非
      交付「阿宗」，何得認被告卯○○、癸○○共同販賣安非
      他命予「阿宗」。
    3.本件查無「口吃」及「阿宗」者，自無從查明勾稽認定被
      告等有出售安非他命之犯行。公訴人認被告辛○○於被告
      卯○○持有管制槍砲彈藥及其主要組成零件期間，依被告
      卯○○指示，至台北縣中和市○○街109巷11弄3之5 號建
      物外部樓梯下方代取之，以此方式，幫助被告卯○○持有
      改造手槍、子彈及槍彈主要組成零件，然未指明被告卯○○究於何時、因何故、需用何種槍枝、子彈及其數量，亦
      未提出任何證據可資證明，實無從認定被告辛○○就此不
      明確之犯罪行為有何助益，而得論以幫助犯。至被告丑○
      與被告卯○○間，雖有附表四編號4、5所示通訊內容，其
      中被告丑○所稱「土豆」，並無證據證明所指為與槍砲彈
      藥有關之違禁物。且被告丑○縱曾將被告卯○○藏放在其
      住處外部樓梯下方之物品移置，亦非必然知悉其物品為何
      。況依卷附現場照片所示，前述地點樓梯下方堆放各式雜
      物，至為零亂，被告卯○○藏放槍枝、子彈及槍彈主要組
      成零件，另有外箱、外盒包覆，自其外觀實無從得知內容
      物，自不得以被告丑○與被告卯○○間前開對話內容，遽
      認被告丑○係基於幫助之故意，代為留意被告卯○○藏放
      之槍砲彈藥及其主要組成零件。
（五）綜核上述，依公訴人所提事證，尚不足使所指被告卯○○
      、辛○○、癸○○共同販賣安非他命予「口吃」，被告卯
      ○○、癸○○共同販賣安非他命予「阿宗」，及被告丑○
      、辛○○幫助被告卯○○持有改造手槍、子彈、槍彈主要
      組成零件等犯罪事實達於通常一般之人均不致有所懷疑，
      而得確信為真實之程度。此外，復查無其他積極證據足資
      證明被告卯○○、辛○○、癸○○、丑○有公訴人此部分
      所指販賣第二級毒品、幫助未經許可持有改造手槍、子彈
      及槍彈主要組成零件之犯行，核屬不能證明被告等犯罪。
      原審就此部分為被告卯○○、辛○○、癸○○、丑○無罪
      之諭知，與法並無不合。公訴人上訴意旨，仍指被告此部
      分犯罪，但未提出其他證據足以證明，此部分上訴，核無
      理由，應予駁回。
四、據上論斷，應依刑事訴訟法第368條、第369條第 1項前段、
    第364條、第299條第1項前段，毒品危害防制條例第 4條第2
    項、第18條第1項前段、第19條第1項，槍砲彈藥刀械管制條
    例第8條第2項，刑法第11條前段、第28條、第55條、第42條
    第3項、第38條第1項第1款、第51條第5款，刑法施行法第 1
    條之1第1項、第2項前段，中華民國96年罪犯減刑條例第2條
    第1項第3款、第7條、第10條第1項、第11條，判決如主文。
本案經檢察官田炳麟到庭執行職務。
中    華    民    國    97    年    4     月    30    日
                  刑事第十七庭  審判長法  官  趙功恆
                                      法  官  高明哲
                                      法  官  陳世宗
以上正本證明與原本無異。
恐嚇安全部分，不得上訴。
其他部分如不服本判決，應於收受送達後十日內向本院提出上訴
書狀，其未敘述上訴之理由者並得於提起上訴後十日內向本院補
提理由書（均須按他造當事人之人數附繕本）。
                                      書記官  張美華
中    華    民    國    97    年    4     月    30    日
附錄本案論罪科刑法條全文：
毒品危害防制條例第4條2項
製造、運輸、販賣第二級毒品者，處無期徒刑或7年以上有期徒
刑，得併科新台幣700萬元以下罰金。
槍砲彈藥刀械管制條例第8條第2項
未經許可，轉讓、出租或出借前項所列槍枝者，處5年以上有期
徒刑，併科新台幣1000萬元以下罰金。
附件一：原判決撤銷部分
一、卯○○部分：
  (一)原判決主文第一項關於販賣第二級毒品22罪部分（即原判決
    附表編號1至22所示）。
  (二)原判決主文第一項關於持有改造手槍、轉讓改造手槍部分（
    即原判決附表編號26、27所示）。
  (三)原判決主文第一項關於執行刑部分。
二、辛○○部分：
  (一)原判決主文第三項關於幫助販賣第二級毒品12罪部分（即原
    判決附表二編號1至12所示）。
  (二)原判決主文第三項關於幫助轉讓手槍部分（即原判決附表二
    編號13所示）。
  (三)原判決主文第三項關於執行刑部分。
附件二：上訴駁回部分
一、有罪部分：
    原判決主文第一項關於卯○○恐嚇安全部分（即附表一編號
    25所示）
二、無罪部分
  (一)原判決主文第二項卯○○其餘被訴無罪部分。
  (二)原判決主文第四項辛○○其餘被訴無罪部分。
  (三)原判決主文第五項邱宜珊、丑○無罪部分。
┌─────────────────────────────────────┬─────────┐
│附表一（卯○○部分）                                                      │                  │
├─┬───────┬─────┬───────┬─────────────┼─────────┤
│編│犯罪事實      │罪名      │宣告刑        │證    據                  │備  考            │
│號│              │          │              │                          │                  │
├─┼───────┼─────┼───────┼─────────────┼─────────┤
│1 │卯○○於95年9 │販賣第二級│處有期徒刑柒年│1.被告卯○○於警詢、偵查、│一撤銷原判決，改判│
│  │月21日凌晨4時 │毒品      │。扣案甲基安非│  原審自白（見台灣板橋地方│  如宣告刑。      │
│  │許，在臺北縣土│          │他命伍包（含包│  法院檢察署96年度偵字第44│                  │
│  │城市○○路、金│          │裝袋驗餘毛重肆│  70號偵查卷一第5頁，卷二 │二撤銷改判理由：甲│
│  │城路交岔路口廣│          │點伍壹柒公克）│  第12頁，原審卷第19頁、第│  基安非他命包裝袋│
│  │川醫院前，以新│          │，沒收銷燬之。│  68頁、第98頁、第191頁） │  與甲基安非他命未│
│  │台幣（以下同）│          │分裝袋玖包、帳│  。                      │  析離（詳前濫用藥│
│  │1000元之價格，│          │冊壹份，均沒收│2.證人丙○○於警詢、偵查中│  物檢驗報告），無│
│  │販賣甲基安非他│          │。販賣毒品所得│  證述（見台灣板橋地方法院│  從將甲基安非他命│
│  │命少許予丙○○│          │新臺幣壹仟元沒│  檢察署96年度偵字第4470號│  抽出銷燬，再將包│
│  │。            │          │收，如全部或一│  偵查卷一第219頁至第222頁│  裝袋沒收，原審誤│
│  │              │          │部不能沒收時，│  ，卷二第28頁）。        │  將甲基安非他命沒│
│  │              │          │以其財產抵償之│3.通訊監察譯文（見台灣板橋│  收銷燬，包裝袋沒│
│  │              │          │。            │  地方法院檢察署96年度偵字│  收。            │
│  │              │          │              │  第4470號偵查卷一第230頁 │                  │
│  │              │          │              │  、第231頁）。           │                  │
│  │              │          │              │4.甲基安非他命5包、分裝袋9│                  │
│  │              │          │              │  包、帳冊1份扣案。       │                  │
│  │              │          │              │5.台灣檢驗科技股份有限公司│                  │
│  │              │          │              │  96年4月30日CH/2007/40652│                  │
│  │              │          │              │  號濫用藥物檢驗報告。    │                  │
├─┼───────┼─────┼───────┼─────────────┼─────────┤
│2 │卯○○與其義子│共同販賣第│處有期徒刑柒年│1.被告卯○○於警詢、偵查、│一撤銷原判決，改判│
│  │辛○○基於共同│二級毒品  │貳月。扣案甲基│  原審自白（見台灣板橋地方│  如宣告刑。      │
│  │之犯意，卯○○│          │安非他命伍包（│  法院檢察署96年度偵字第44│二撤銷改判理由：  │
│  │與子○○談妥，│          │含包裝袋驗餘毛│  70號偵查卷一第5頁，卷二 │(一)甲基安非他命包裝│
│  │於95年9月24日 │          │重肆點伍壹柒公│  第12頁，原審卷第19頁、第│  袋與甲基安非他命│
│  │（起訴書誤載為│          │克），沒收銷燬│  68頁、第98頁、第191頁） │  未析離（詳前濫用│
│  │96年9月24日， │          │之。分裝袋玖包│  。                      │  藥物檢驗報告），│
│  │應予更正）晚間│          │、帳冊壹份，均│2.被告辛○○於警詢、偵查、│  無從將甲基安非他│
│  │8時許，在臺北 │          │沒收。販賣毒品│  原審自白（見台灣板橋地方│  命抽出銷燬，再將│
│  │縣中和市○○路│          │所得新臺幣柒仟│  法院檢察署96年度偵字第44│  包裝袋沒收，原審│
│  │3段116巷5號3樓│          │元與辛○○連帶│  70號偵查卷一第56頁、第57│  誤將甲基安非他命│
│  │子○○住處，以│          │沒收，如全部或│  頁，同偵查卷三第45頁、第│  沒收銷燬，包裝袋│
│  │7000元之價格，│          │一部不能沒收時│  46頁，96年度聲羈字第544 │  沒收。          │
│  │販賣含袋重2公 │          │，以其財產抵償│  號卷第7頁，原審卷第19頁 │(二)卯○○與辛○○為│
│  │克之甲基安非他│          │之。          │  、第68頁）。            │  共犯，原審誤林宜│
│  │命予子○○。楊│          │              │3.證人子○○於偵查證述（見│  宏為幫助犯。    │
│  │銘鵬將甲基安非│          │              │  台灣板橋地方法院檢察署96│                  │
│  │他命交付辛○○│          │              │  年度偵字第4470號偵查卷二│                  │
│  │送交子○○，胡│          │              │  第31頁、第32頁、第33頁）│                  │
│  │文豪將7000元價│          │              │  。                      │                  │
│  │金交付辛○○轉│          │              │4.通訊監察譯文（見台灣板橋│                  │
│  │交卯○○。    │          │              │  地方法院檢察署96年度偵字│                  │
│  │              │          │              │  第4470號偵查卷一第211頁 │                  │
│  │              │          │              │  ）。                    │                  │
│  │              │          │              │5.甲基安非他命5包、分裝袋 │                  │
│  │              │          │              │  9包、帳冊1份扣案。      │                  │
│  │              │          │              │6.台灣檢驗科技股份有限公司│                  │
│  │              │          │              │  96年4月30日CH/2007/40652│                  │
│  │              │          │              │  號濫用藥物檢驗報告。    │                  │
│  │              │          │              │                          │                  │
├─┼───────┼─────┼───────┼─────────────┼─────────┤
│3 │卯○○與其義子│共同販賣第│處有期徒刑柒年│1.被告卯○○於警詢、偵查、│一撤銷原判決，改判│
│  │辛○○基於共同│二級毒品  │貳月。扣案甲基│  原審自白（見台灣板橋地方│  如宣告刑。      │
│  │之犯意，卯○○│          │安非他命伍包（│  法院檢察署96年度偵字第44│二撤銷改判理由：  │
│  │與乙○○談妥，│          │含包裝袋驗餘毛│  70號偵查卷一第5頁，卷二 │(一)甲基安非他命包裝│
│  │於95年9月25日 │          │重肆點伍壹柒公│  第12頁，原審卷第19頁、第│  袋與甲基安非他命│
│  │中午12時許，在│          │克），沒收銷燬│  68頁、第98頁、第191頁） │  未析離（詳前濫用│
│  │臺北縣土城市學│          │之。分裝袋玖包│  。                      │  藥物檢驗報告），│
│  │府路某處，以35│          │、帳冊壹份，均│2.被告辛○○於警詢、偵查、│  無從將甲基安非他│
│  │00元之價格，販│          │沒收。販賣毒品│  原審自白（見台灣板橋地方│  命抽出銷燬，再將│
│  │賣含袋重1公克 │          │所得新臺幣仟│  法院檢察署96年度偵字第44│  包裝袋沒收，原審│
│  │之甲基安非他命│          │伍佰元與辛○○│  70號偵查卷一第56頁、第57│  誤將甲基安非他命│
│  │予乙○○。楊銘│          │連帶沒收，如全│  頁，同偵查卷三第45頁、第│  沒收銷燬，包裝袋│
│  │鵬將甲基安非他│          │部或一部不能沒│  46頁，96年度聲羈字第544 │  沒收。          │
│  │命交付辛○○送│          │收時，以其財產│  號卷第7頁，原審卷第19頁 │(二)卯○○與辛○○為│
│  │交乙○○。    │          │抵償之。      │  、第68頁）。            │  共犯，原審誤林宜│
│  │              │          │              │3.證人乙○○於警詢、偵查中│  宏為幫助犯。    │
│  │              │          │              │  證述（見台灣板橋地方法院│                  │
│  │              │          │              │  檢察署96年度偵字第4470號│                  │
│  │              │          │              │  偵查卷一第265頁，卷二第6│                  │
│  │              │          │              │  4頁、第65頁），於本院證 │                  │
│  │              │          │              │  述辛○○交付甲基安非他命│                  │
│  │              │          │              │  （見上訴卷一第226頁）。 │                  │
│  │              │          │              │4.通訊監察譯文（見台灣板橋│                  │
│  │              │          │              │  地方法院檢察署96年度偵字│                  │
│  │              │          │              │  第4470號偵查卷一第272頁 │                  │
│  │              │          │              │  ）。                    │                  │
│  │              │          │              │5.甲基安非他命5包、分裝袋9│                  │
│  │              │          │              │  包、帳冊1份扣案。       │                  │
│  │              │          │              │6.台灣檢驗科技股份有限公司│                  │
│  │              │          │              │  96年4月30日CH/2007/40652│                  │
│  │              │          │              │  號濫用藥物檢驗報告。    │                  │
│  │              │          │              │                          │                  │
├─┼───────┼─────┼───────┼─────────────┼─────────┤
│4 │卯○○於95年9 │販賣第二級│處有期徒刑柒年│1.被告卯○○於警詢、偵查、│一撤銷原判決，改判│
│  │月26日晚間9時 │毒品      │。扣案甲基安非│  原審自白（見台灣板橋地方│  如宣告刑。      │
│  │許，在臺北縣土│          │他命伍包（含包│  法院檢察署96年度偵字第44│                  │
│  │城市○○路、金│          │裝袋驗餘毛重肆│  70號偵查卷一第5頁，卷二 │二撤銷改判理由：甲│
│  │城路交岔路口廣│          │點伍壹柒公克）│  第12頁，原審卷第19頁、第│  基安非他命包裝袋│
│  │川醫院前，以10│          │，沒收銷燬之。│  68頁、第98頁、第191頁） │  與甲基安非他命未│
│  │00元之價格，販│          │分裝袋玖包、帳│  。                      │  析離（詳前濫用藥│
│  │賣甲基安非他命│          │冊壹份，均沒收│2.證人丙○○於警詢、偵查中│  物檢驗報告），無│
│  │少許予丙○○。│          │。販賣毒品所得│  證述（見台灣板橋地方法院│  從將甲基安非他命│
│  │              │          │新臺幣壹仟元沒│  檢察署96年度偵字第4470號│  抽出銷燬，再將包│
│  │              │          │收，如全部或一│  偵查卷一第219頁至第222頁│  裝袋沒收，原審誤│
│  │              │          │部不能沒收時，│  、卷二第28頁）。        │  將甲基安非他命沒│
│  │              │          │以其財產抵償之│3.通訊監察譯文（見台灣板橋│  收銷燬，包裝袋沒│
│  │              │          │。            │  地方法院檢察署96年度偵字│  收。            │
│  │              │          │              │  第4470號偵查卷一第230頁 │                  │
│  │              │          │              │  、第231頁）。           │                  │
│  │              │          │              │4.甲基安非他命5包、分裝袋9│                  │
│  │              │          │              │  包、帳冊1份扣案。       │                  │
│  │              │          │              │5.台灣檢驗科技股份有限公司│                  │
│  │              │          │              │  96年4月30日CH/2007/40652│                  │
│  │              │          │              │  號濫用藥物檢驗報告。    │                  │
├─┼───────┼─────┼───────┼─────────────┼─────────┤
│5 │卯○○與其義子│共同販賣第│處有期徒刑柒年│1.被告卯○○於警詢、偵查、│一撤銷原判決，改判│
│  │辛○○基於共同│二級毒品  │貳月。扣案甲基│  原審自白（見台灣板橋地方│  如宣告刑。      │
│  │之犯意，卯○○│          │安非他命伍包（│  法院檢察署96年度偵字第44│二撤銷改判理由：  │
│  │與乙○○談妥，│          │含包裝袋驗餘毛│  70號偵查卷一第5頁，卷二 │(一)甲基安非他命包裝│
│  │於95年9月27日 │          │重肆點伍壹柒公│  第12頁，原審卷第19頁、第│  袋與甲基安非他命│
│  │凌晨4時許，在 │          │克），沒收銷燬│  68頁、第98頁、第191頁） │  未析離（詳前濫用│
│  │臺北縣土城市學│          │之。分裝袋玖包│  。                      │  藥物檢驗報告），│
│  │府路某處，以35│          │、帳冊壹份，均│                          │  無從將甲基安非他│
│  │00元之價格，販│          │沒收。販賣毒品│2.被告辛○○於警詢、偵查、│  命抽出銷燬，再將│
│  │賣含袋重1公克 │          │所得新臺幣仟│  原審自白（見台灣板橋地方│  包裝袋沒收，原審│
│  │之甲基安非他命│          │伍佰元與辛○○│  法院檢察署96年度偵字第44│  誤將甲基安非他命│
│  │予乙○○。楊銘│          │連帶沒收，如全│  70號偵查卷一第56頁、第57│  沒收銷燬，包裝袋│
│  │鵬將甲基安非他│          │部或一部不能沒│  頁，同偵查卷三第45頁、第│  沒收。          │
│  │命交付辛○○送│          │收時，以其財產│  46頁，96年度聲羈字第544 │(二)卯○○與辛○○為│
│  │交乙○○。    │          │抵償之。      │  號卷第7頁，原審卷第19頁 │  共犯，原審誤林宜│
│  │              │          │              │  、第68頁）。            │  宏為幫助犯。    │
│  │              │          │              │3.證人乙○○於偵查證述（見│                  │
│  │              │          │              │  台灣板橋地方法院檢察署96│                  │
│  │              │          │              │  年度偵字第4470號偵查卷一│                  │
│  │              │          │              │  第265頁，卷二第64頁、第6│                  │
│  │              │          │              │  5頁），於本院證述辛○○ │                  │
│  │              │          │              │  交付甲基安非他命（見上訴│                  │
│  │              │          │              │  卷一第226頁）。         │                  │
│  │              │          │              │4.通訊監察譯文（見台灣板橋│                  │
│  │              │          │              │  地方法院檢察署96年度偵字│                  │
│  │              │          │              │  第4470號偵查卷一第272頁 │                  │
│  │              │          │              │  ）。                    │                  │
│  │              │          │              │5.甲基安非他命5包、分裝袋9│                  │
│  │              │          │              │  包、帳冊1份扣案。       │                  │
│  │              │          │              │6.台灣檢驗科技股份有限公司│                  │
│  │              │          │              │  96年4月30日CH/2007/40652│                  │
│  │              │          │              │  號濫用藥物檢驗報告。    │                  │
│  │              │          │              │                          │                  │
├─┼───────┼─────┼───────┼─────────────┼─────────┤
│6 │卯○○與其義子│共同販賣第│處有期徒刑柒年│1.被告卯○○於警詢、偵查、│一撤銷原判決，改判│
│  │辛○○基於共同│二級毒品  │貳月。扣案甲基│  原審自白（見台灣板橋地方│  如宣告刑。      │
│  │之犯意，卯○○│          │安非他命伍包（│  法院檢察署96年度偵字第44│二撤銷改判理由：  │
│  │與乙○○談妥，│          │含包裝袋驗餘毛│  70號偵查卷一第5頁，卷二 │(一)甲基安非他命包裝│
│  │於95年11月中旬│          │重肆點伍壹柒公│  第12頁，原審卷第19頁、第│  袋與甲基安非他命│
│  │某日，在臺北縣│          │克），沒收銷燬│  68頁、第98頁、第191頁） │  未析離（詳前濫用│
│  │土城市○○路某│          │之。分裝袋玖包│  。                      │  藥物檢驗報告），│
│  │處，以3500元之│          │、帳冊壹份，均│2.被告辛○○於警詢、偵查、│  無從將甲基安非他│
│  │價格，販賣含袋│          │沒收。販賣毒品│  原審自白（見台灣板橋地方│  命抽出銷燬，再將│
│  │重1公克之甲基 │          │所得新臺幣仟│  法院檢察署96年度偵字第44│  包裝袋沒收，原審│
│  │安非他命予朱曙│          │伍佰元與辛○○│  70號偵查卷一第56頁、第57│  誤將甲基安非他命│
│  │明。卯○○將甲│          │連帶沒收，如全│  頁，同偵查卷三第45頁、第│  沒收銷燬，包裝袋│
│  │基安非他命交付│          │部或一部不能沒│  46頁，96年度聲羈字第544 │  沒收。          │
│  │辛○○送交朱曙│          │收時，以其財產│  號卷第7頁，原審卷第19頁 │(二)卯○○與辛○○為│
│  │明。          │          │抵償之。      │  、第68頁）。            │  共犯，原審誤林宜│
│  │              │          │              │3.證人乙○○於偵查證述（見│  宏為幫助犯。    │
│  │              │          │              │  台灣板橋地方法院檢察署96│                  │
│  │              │          │              │  年度偵字第4470號偵查卷一│                  │
│  │              │          │              │  第265頁，卷二第64頁）。 │                  │
│  │              │          │              │4.於本院證述辛○○交付甲基│                  │
│  │              │          │              │  安非他命（見上訴卷一第22│                  │
│  │              │          │              │  6頁）                   │                  │
│  │              │          │              │5.甲基安非他命5包、分裝袋9│                  │
│  │              │          │              │  包、帳冊1份扣案。       │                  │
│  │              │          │              │6.台灣檢驗科技股份有限公司│                  │
│  │              │          │              │  96年4月30日CH/2007/40652│                  │
│  │              │          │              │  號濫用藥物檢驗報告。    │                  │
│  │              │          │              │                          │                  │
├─┼───────┼─────┼───────┼─────────────┼─────────┤
│7 │卯○○於95年11│販賣第二級│處有期徒刑柒年│1.被告卯○○於警詢、偵查、│一撤銷原判決，改判│
│  │月22日下午3時 │毒品      │。扣案甲基安非│  原審自白（見台灣板橋地方│  如宣告刑。      │
│  │許，在臺北縣土│          │他命伍包（含包│  法院檢察署96年度偵字第44│                  │
│  │城市○○路、金│          │裝袋驗餘毛重肆│  70號偵查卷一第5頁，卷二 │二撤銷改判理由：甲│
│  │城路交岔路口廣│          │點伍壹柒公克）│  第12頁，原審卷第19頁、第│  基安非他命包裝袋│
│  │川醫院前，以50│          │，沒收銷燬之。│  68頁、第98頁、第191頁） │  與甲基安非他命未│
│  │0元之價格，販 │          │分裝袋玖包、帳│  。                      │  析離（詳前濫用藥│
│  │賣甲基安非他命│          │冊壹份，均沒收│2.證人丙○○於警詢、偵查中│  物檢驗報告），無│
│  │少許予丙○○。│          │。販賣毒品所得│  證述（見台灣板橋地方法院│  從將甲基安非他命│
│  │              │          │新臺幣伍佰元沒│  檢察署96年度偵字第4470號│  抽出銷燬，再將包│
│  │              │          │收，如全部或一│  偵查卷一第219頁至第222頁│  裝袋沒收，原審誤│
│  │              │          │部不能沒收時，│  ，卷二第28頁）。        │  將甲基安非他命沒│
│  │              │          │以其財產抵償之│3.通訊監察譯文（見台灣板橋│  收銷燬，包裝袋沒│
│  │              │          │。            │  地方法院檢察署96年度偵字│  收。            │
│  │              │          │              │  第4470號偵查卷一第230頁 │                  │
│  │              │          │              │  、第231頁）。           │                  │
│  │              │          │              │4.甲基安非他命5包、分裝袋9│                  │
│  │              │          │              │  包、帳冊1份扣案。       │                  │
│  │              │          │              │5.台灣檢驗科技股份有限公司│                  │
│  │              │          │              │  96年4月30日CH/2007/40652│                  │
│  │              │          │              │  號濫用藥物檢驗報告。    │                  │
│  │              │          │              │                          │                  │
├─┼───────┼─────┼───────┼─────────────┼─────────┤
│8 │卯○○與其義子│共同販賣第│處有期徒刑柒年│1.被告卯○○於警詢、偵查、│一撤銷原判決，改判│
│  │辛○○基於共同│二級毒品  │貳月。扣案甲基│  原審自白（見台灣板橋地方│  如宣告刑。      │
│  │之犯意，卯○○│          │安非他命伍包（│  法院檢察署96年度偵字第44│二撤銷改判理由：  │
│  │與丙○○談妥，│          │含包裝袋驗餘毛│  70號偵查卷一第5頁，卷二 │(一)甲基安非他命包裝│
│  │於95年12月1日 │          │重肆點伍壹柒公│  第12頁，原審卷第19頁、第│  袋與甲基安非他命│
│  │晚間9時30分許 │          │克），沒收銷燬│  68頁、第98頁、第191頁） │  未析離（詳前濫用│
│  │，在臺北縣土城│          │之。分裝袋玖包│  。                      │  藥物檢驗報告），│
│  │市○○路、金城│          │、帳冊壹份，均│2.被告辛○○於警詢、偵查、│  無從將甲基安非他│
│  │路交岔路口廣川│          │沒收。販賣毒品│  原審自白（見台灣板橋地方│  命抽出銷燬，再將│
│  │醫院前，以1000│          │所得新臺幣壹仟│  法院檢察署96年度偵字第44│  包裝袋沒收，原審│
│  │元之價格，販賣│          │元與辛○○連帶│  70號偵查卷一第56頁、第57│  誤將甲基安非他命│
│  │甲基安非他命少│          │沒收，如全部或│  頁，同偵查卷三第45頁、第│  沒收銷燬，包裝袋│
│  │許予丙○○。楊│          │一部不能沒收時│  46頁，96年度聲羈字第544 │  沒收。          │
│  │銘鵬將甲基安非│          │，以其財產抵償│  號卷第7頁，原審卷第19頁 │(二)卯○○與辛○○為│
│  │他命交付辛○○│          │之。          │  、第68頁），於本院證述林│  共犯，原審誤林宜│
│  │送交丙○○。  │          │              │  宜宏交付甲基安非他命（見│  宏為幫助犯。    │
│  │              │          │              │  上訴卷一第224之1頁）。  │                  │
│  │              │          │              │3.證人丙○○於警詢、偵查中│                  │
│  │              │          │              │  證述（見台灣板橋地方法院│                  │
│  │              │          │              │  檢察署96年度偵字第4470號│                  │
│  │              │          │              │  偵查卷一第219頁至第222頁│                  │
│  │              │          │              │  ，卷二第28頁）。        │                  │
│  │              │          │              │4.通訊監察譯文（見台灣板橋│                  │
│  │              │          │              │  地方法院檢察署96年度偵字│                  │
│  │              │          │              │  第4470號偵查卷一第230頁 │                  │
│  │              │          │              │  、第231頁）。           │                  │
│  │              │          │              │5.甲基安非他命5包、分裝袋9│                  │
│  │              │          │              │  包、帳冊1份扣案。       │                  │
│  │              │          │              │6.台灣檢驗科技股份有限公司│                  │
│  │              │          │              │  96年4月30日CH/2007/40652│                  │
│  │              │          │              │  號濫用藥物檢驗報告。    │                  │
│  │              │          │              │                          │                  │
├─┼───────┼─────┼───────┼─────────────┼─────────┤
│9 │卯○○於95年12│販賣第二級│處有期徒刑柒年│1.被告卯○○於警詢、偵查、│一撤銷原判決，改判│
│  │月1日晚間10時 │毒品      │。扣案甲基安非│  原審自白（見台灣板橋地方│  如宣告刑。      │
│  │許，在臺北縣土│          │他命伍包（含包│  法院檢察署96年度偵字第44│                  │
│  │城市○○路33巷│          │裝袋驗餘毛重肆│  70號偵查卷一第5頁，卷二 │二撤銷改判理由：甲│
│  │3號丁○○住處 │          │點伍壹柒公克）│  第12頁，原審卷第19頁、第│  基安非他命包裝袋│
│  │樓下，以1000元│          │，沒收銷燬之。│  68頁、第98頁、第191頁） │  與甲基安非他命未│
│  │之價格，販賣甲│          │分裝袋玖包、帳│  。                      │  析離（詳前濫用藥│
│  │基安非他命少許│          │冊壹份，均沒收│2.證人丁○○於警詢及偵查中│  物檢驗報告），無│
│  │予丁○○。    │          │。販賣毒品所得│  證述（見台灣板橋地方法院│  從將甲基安非他命│
│  │              │          │新臺幣壹仟元沒│  檢察署96年度偵字第4470號│  抽出銷燬，再將包│
│  │              │          │收，如全部或一│  偵查卷一第395頁至第399頁│  裝袋沒收，原審誤│
│  │              │          │部不能沒收時，│  ，同上偵查卷二第90頁、第│  將甲基安非他命沒│
│  │              │          │以其財產抵償之│  91 頁）。               │  收銷燬，包裝袋沒│
│  │              │          │。            │3.通訊監察譯文（見台灣板橋│  收。            │
│  │              │          │              │  地方法院檢察署96年度偵字│                  │
│  │              │          │              │  第4470號偵查卷一第401頁 │                  │
│  │              │          │              │  ）。                    │                  │
│  │              │          │              │4.甲基安非他命5包、分裝袋9│                  │
│  │              │          │              │   包、帳冊1份扣案。      │                  │
│  │              │          │              │5.台灣檢驗科技股份有限公司│                  │
│  │              │          │              │  96年4月30日CH/2007/40652│                  │
│  │              │          │              │  號濫用藥物檢驗報告。    │                  │
│  │              │          │              │                          │                  │
├─┼───────┼─────┼───────┼─────────────┼─────────┤
│10│卯○○與其義子│共同販賣第│處有期徒刑柒年│1.被告卯○○於警詢、偵查、│一撤銷原判決，改判│
│  │辛○○基於共同│二級毒品  │貳月。扣案甲基│  原審自白（見台灣板橋地方│  如宣告刑。      │
│  │之犯意，卯○○│          │安非他命伍包（│  法院檢察署96年度偵字第44│二撤銷改判理由：  │
│  │與未○○談妥，│          │含包裝袋驗餘毛│  70號偵查卷一第5頁，卷二 │(一)甲基安非他命包裝│
│  │於95年12月6日 │          │重肆點伍壹柒公│  第12頁，原審卷第19頁、第│  袋與甲基安非他命│
│  │下午2時許，在 │          │克），沒收銷燬│  68頁、第98頁、第191頁） │  未析離（詳前濫用│
│  │臺北縣土城市永│          │之。分裝袋玖包│  。                      │  藥物檢驗報告），│
│  │寧路某便利商店│          │、帳冊壹份，均│2.被告辛○○於警詢、偵查、│  無從將甲基安非他│
│  │前，以1000元之│          │沒收。販賣毒品│  原審自白（見台灣板橋地方│  命抽出銷燬，再將│
│  │價格，販賣甲基│          │所得新臺幣壹仟│  法院檢察署96年度偵字第44│  包裝袋沒收，原審│
│  │安非他命少許予│          │元與辛○○連帶│  70號偵查卷一第56頁、第57│  誤將甲基安非他命│
│  │未○○。卯○○│          │沒收，如全部或│  頁，同偵查卷三第45頁、第│  沒收銷燬，包裝袋│
│  │將甲基安非他命│          │一部不能沒收時│  46頁，96年度聲羈字第544 │  沒收。          │
│  │交付辛○○送交│          │，以其財產抵償│  號卷第7頁，原審卷第19頁 │(二)卯○○與辛○○為│
│  │未○○。未○○│          │之。          │  、第68頁）。            │  共犯，原審誤林宜│
│  │將1千元價金交 │          │              │3.證人未○○於警詢、偵查中│  宏為幫助犯。    │
│  │付辛○○轉交楊│          │              │  證述（見台灣板橋地方法院│                  │
│  │銘鵬收受。    │          │              │  檢察署96年度偵字第4470號│                  │
│  │              │          │              │  偵查卷一第423頁、第424頁│                  │
│  │              │          │              │  ，同上偵查卷二第98頁背面│                  │
│  │              │          │              │  、第99頁），於本院證述交│                  │
│  │              │          │              │  付價金予辛○○（見上訴卷│                  │
│  │              │          │              │  一第228頁背面）。       │                  │
│  │              │          │              │4.通訊監察譯文（見台灣板橋│                  │
│  │              │          │              │  地方法院檢察署96年度偵字│                  │
│  │              │          │              │  第4470號偵查卷一第430頁 │                  │
│  │              │          │              │  ）。                    │                  │
│  │              │          │              │5.甲基安非他命5包、分裝袋9│                  │
│  │              │          │              │  包、帳冊1份扣案。       │                  │
│  │              │          │              │6.台灣檢驗科技股份有限公司│                  │
│  │              │          │              │  96年4月30日CH/2007/40652│                  │
│  │              │          │              │  號濫用藥物檢驗報告。    │                  │
│  │              │          │              │                          │                  │
│  │              │          │              │                          │                  │
│  │              │          │              │                          │                  │
│  │              │          │              │                          │                  │
│  │              │          │              │                          │                  │
├─┼───────┼─────┼───────┼─────────────┼─────────┤
│11│卯○○與其義子│共同販賣第│處有期徒刑柒年│1.被告卯○○於警詢、偵查、│一撤銷原判決，改判│
│  │辛○○基於共同│二級毒品  │貳月。扣案甲基│  原審自白（見台灣板橋地方│  如宣告刑。      │
│  │之犯意，卯○○│          │安非他命伍包（│  法院檢察署96年度偵字第44│二撤銷改判理由：  │
│  │與丁○○談妥，│          │含包裝袋驗餘毛│  70號偵查卷一第5頁，卷二 │(一)甲基安非他命包裝│
│  │於95年12月10日│          │重肆點伍壹柒公│  第12頁，原審卷第19頁、第│  袋與甲基安非他命│
│  │中午12時許，在│          │克），沒收銷燬│  68頁、第98頁、第191頁） │  未析離（詳前濫用│
│  │臺北縣土城市學│          │之。分裝袋玖包│  。                      │  藥物檢驗報告），│
│  │士路33巷3號吳 │          │、帳冊壹份，均│2.被告辛○○於警詢、偵查、│  無從將甲基安非他│
│  │明春住處樓下，│          │沒收。販賣毒品│  原審自白（見台灣板橋地方│  命抽出銷燬，再將│
│  │以1000元之價格│          │所得新臺幣壹仟│  法院檢察署96年度偵字第44│  包裝袋沒收，原審│
│  │，販賣甲基安非│          │元與辛○○連帶│  70號偵查卷一第56頁、第57│  誤將甲基安非他命│
│  │他命少許予吳明│          │沒收，如全部或│  頁，同偵查卷三第45頁、第│  沒收銷燬，包裝袋│
│  │春。卯○○將甲│          │一部不能沒收時│  46頁，96年度聲羈字第544 │  沒收。          │
│  │基安非他命交付│          │，以其財產抵償│  號卷第7頁，原審卷第19頁 │(二)卯○○與辛○○為│
│  │辛○○送交吳明│          │之。          │  、第68頁）。            │  共犯，原審誤林宜│
│  │春，丁○○將1 │          │              │3.證人丁○○於警詢及偵查中│  宏為幫助犯。    │
│  │千元價金交林宜│          │              │  證述（見台灣板橋地方法院│                  │
│  │宏轉交卯○○收│          │              │  檢察署96年度偵字第4470號│                  │
│  │受。          │          │              │  偵查卷一第395頁至第399頁│                  │
│  │              │          │              │  ，同上偵查卷二第90頁、第│                  │
│  │              │          │              │  91 頁），於本院證述林宜 │                  │
│  │              │          │              │  宏交付甲基安非他命並收受│                  │
│  │              │          │              │  金錢（見上訴卷一第229頁 │                  │
│  │              │          │              │  背面）。                │                  │
│  │              │          │              │4.通訊監察譯文（見台灣板橋│                  │
│  │              │          │              │  地方法院檢察署96年度偵字│                  │
│  │              │          │              │  第4470號偵查卷一第401頁 │                  │
│  │              │          │              │  ）。                    │                  │
│  │              │          │              │5.甲基安非他命5包、分裝袋9│                  │
│  │              │          │              │  包、帳冊1份扣案。       │                  │
│  │              │          │              │6.台灣檢驗科技股份有限公司│                  │
│  │              │          │              │  96年4月30日CH/2007/40652│                  │
│  │              │          │              │  號濫用藥物檢驗報告。    │                  │
│  │              │          │              │                          │                  │
├─┼───────┼─────┼───────┼─────────────┼─────────┤
│12│卯○○於95年12│販賣第二級│處有期徒刑柒年│1.被告卯○○於警詢、偵查、│一撤銷原判決，改判│
│  │月12日下午6時 │毒品      │。扣案甲基安非│  原審自白（見台灣板橋地方│  如宣告刑。      │
│  │許，在臺北縣土│          │他命伍包（含包│  法院檢察署96年度偵字第44│                  │
│  │城市○○路33巷│          │裝袋驗餘毛重肆│  70號偵查卷一第5頁，卷二 │二撤銷改判理由：甲│
│  │3號丁○○住處 │          │點伍壹柒公克）│  第12頁，原審卷第19頁、第│  基安非他命包裝袋│
│  │樓下，以1000元│          │，沒收銷燬之。│  68頁、第98頁、第191頁） │  與甲基安非他命未│
│  │之價格，販賣甲│          │分裝袋玖包、帳│  。                      │  析離（詳前濫用藥│
│  │基安非他命少許│          │冊壹份，均沒收│2.證人丁○○於警詢及偵查中│  物檢驗報告），無│
│  │予丁○○。    │          │。販賣毒品所得│  證述（見台灣板橋地方法院│  從將甲基安非他命│
│  │              │          │新臺幣壹仟元沒│  檢察署96年度偵字第4470號│  抽出銷燬，再將包│
│  │              │          │收，如全部或一│  偵查卷一第395頁至第399頁│  裝袋沒收，原審誤│
│  │              │          │部不能沒收時，│  ，同上偵查卷二第90頁、第│  將甲基安非他命沒│
│  │              │          │以其財產抵償之│  91 頁）。               │  收銷燬，包裝袋沒│
│  │              │          │。            │3.通訊監察譯文（見台灣板橋│  收。            │
│  │              │          │              │  地方法院檢察署96年度偵字│                  │
│  │              │          │              │  第4470號偵查卷一第401頁 │                  │
│  │              │          │              │  ）。                    │                  │
│  │              │          │              │4.甲基安非他命5包、分裝袋9│                  │
│  │              │          │              │  包、帳冊1份扣案。       │                  │
│  │              │          │              │5.台灣檢驗科技股份有限公司│                  │
│  │              │          │              │  96年4月30日CH/2007/40652│                  │
│  │              │          │              │  號濫用藥物檢驗報告。    │                  │
│  │              │          │              │                          │                  │
├─┼───────┼─────┼───────┼─────────────┼─────────┤
│13│卯○○於95年12│販賣第二級│處有期徒刑柒年│1.被告卯○○於警詢、偵查、│一撤銷原判決，改判│
│  │月12日晚間10時│毒品      │。扣案甲基安非│  原審自白（見台灣板橋地方│  如宣告刑。      │
│  │許，在臺北縣新│          │他命伍包（含包│  法院檢察署96年度偵字第44│                  │
│  │店市「黎明清境│          │裝袋驗餘毛重肆│  70號偵查卷一第5頁，卷二 │二撤銷改判理由：甲│
│  │」社區，以3500│          │點伍壹柒公克）│  第12頁，原審卷第19頁、第│  基安非他命包裝袋│
│  │元之價格，販賣│          │，沒收銷燬之。│  68頁、第98頁、第191頁） │  與甲基安非他命未│
│  │含袋重1公克之 │          │分裝袋玖包、帳│  。                      │  析離（詳前濫用藥│
│  │甲基安非他命予│          │冊壹份，均沒收│2.證人己○○於偵查中證述（│  物檢驗報告），無│
│  │己○○。      │          │。販賣毒品所得│  見台灣板橋地方法院檢察署│  從將甲基安非他命│
│  │              │          │新臺幣仟伍佰│  96年度偵字第4470號偵查卷│  抽出銷燬，再將包│
│  │              │          │元沒收，如全部│  二第172頁）。           │  裝袋沒收，原審誤│
│  │              │          │或一部不能沒收│3.通訊監察譯文（見台灣板橋│  將甲基安非他命沒│
│  │              │          │時，以其財產抵│  地方法院檢查署96年度偵字│  收銷燬，包裝袋沒│
│  │              │          │償之。        │  第4470號偵查卷一第341頁 │  收。            │
│  │              │          │              │  ）。                    │                  │
│  │              │          │              │4.甲基安非他命5包、分裝袋9│                  │
│  │              │          │              │  包、帳冊1份扣案。       │                  │
│  │              │          │              │5.台灣檢驗科技股份有限公司│                  │
│  │              │          │              │  96年4月30日CH/2007/40652│                  │
│  │              │          │              │  號濫用藥物檢驗報告。    │                  │
│  │              │          │              │                          │                  │
├─┼───────┼─────┼───────┼─────────────┼─────────┤
│14│卯○○與其義子│共同販賣第│處有期徒刑柒年│1.被告卯○○於警詢、偵查、│一撤銷原判決，改判│
│  │辛○○基於共同│二級毒品  │貳月。扣案甲基│  原審自白（見台灣板橋地方│  如宣告刑。      │
│  │之犯意，卯○○│          │安非他命伍包（│  法院檢察署96年度偵字第44│二撤銷改判理由：  │
│  │與未○○談妥，│          │含包裝袋驗餘毛│  70號偵查卷一第5頁，卷二 │(一)甲基安非他命包裝│
│  │於95年12月13日│          │重肆點伍壹柒公│  第12頁，原審卷第19頁、第│  袋與甲基安非他命│
│  │上午9時許，在 │          │克），沒收銷燬│  68頁、第98頁、第191頁） │  未析離（詳前濫用│
│  │臺北縣土城市永│          │之。分裝袋玖包│  。                      │  藥物檢驗報告），│
│  │寧路某便利商店│          │、帳冊壹份，均│2.被告辛○○於警詢、偵查、│  無從將甲基安非他│
│  │前，以1000元之│          │沒收。販賣毒品│  原審自白（見台灣板橋地方│  命抽出銷燬，再將│
│  │價格，販賣甲基│          │所得新臺幣壹仟│  法院檢察署96年度偵字第44│  包裝袋沒收，原審│
│  │安非他命少許予│          │元與辛○○連帶│  70號偵查卷一第56頁、第57│  誤將甲基安非他命│
│  │未○○。卯○○│          │沒收，如全部或│  頁，同偵查卷三第45頁、第│  沒收銷燬，包裝袋│
│  │將甲基安非他命│          │一部不能沒收時│  46頁，96年度聲羈字第544 │  沒收。          │
│  │交付辛○○送交│          │，以其財產抵償│  號卷第7頁，原審卷第19頁 │(二)卯○○與辛○○為│
│  │未○○，未○○│          │之。          │  、第68頁）。            │  共犯，原審誤林宜│
│  │將1千元價金交 │          │              │3.證人未○○於警詢、偵查中│  宏為幫助犯。    │
│  │付辛○○轉交楊│          │              │  證述（見台灣板橋地方法院│                  │
│  │銘鵬收受。    │          │              │  檢察署96年度偵字第4470號│                  │
│  │              │          │              │  偵查卷一第423頁、第424頁│                  │
│  │              │          │              │  ，同上偵查卷二第98頁背面│                  │
│  │              │          │              │  、第99頁），於本院證述交│                  │
│  │              │          │              │  付價金予辛○○（見上訴卷│                  │
│  │              │          │              │  一第228頁背面）。       │                  │
│  │              │          │              │4.通訊監察譯文（見台灣板橋│                  │
│  │              │          │              │  地方法院檢察署96年度偵字│                  │
│  │              │          │              │  第4470號偵查卷一第430頁 │                  │
│  │              │          │              │  ）。                    │                  │
│  │              │          │              │5.甲基安非他命5包、分裝袋9│                  │
│  │              │          │              │  包、帳冊1份扣案。       │                  │
│  │              │          │              │6.台灣檢驗科技股份有限公司│                  │
│  │              │          │              │  96年4月30日CH/2007/40652│                  │
│  │              │          │              │  號濫用藥物檢驗報告。    │                  │
│  │              │          │              │                          │                  │
├─┼───────┼─────┼───────┼─────────────┼─────────┤
│15│卯○○於95年12│販賣第二級│處有期徒刑柒年│1.被告卯○○於警詢、偵查、│一撤銷原判決，改判│
│  │月21日下午2時 │毒品      │。扣案甲基安非│  原審自白（見台灣板橋地方│  如宣告刑。      │
│  │許，在臺北縣土│          │他命伍包（含包│  法院檢察署96年度偵第4470│                  │
│  │城市○○路、廣│          │裝袋驗餘毛重肆│  號偵查卷一第5頁，卷二第1│二撤銷改判理由：甲│
│  │福路口，以1000│          │點伍壹柒公克）│  2頁、第173頁，96年度偵字│  基安非他命包裝袋│
│  │ 0元之價格，販│          │，沒收銷燬之。│  第6808號偵查卷第5頁至第7│  與甲基安非他命未│
│  │賣含袋重約5公 │          │分裝袋玖包、帳│  頁，原審卷第19頁、第68頁│  析離（詳前濫用藥│
│  │克之甲基安非他│          │冊壹份，均沒收│  、第98頁、第191頁）。   │  物檢驗報告），無│
│  │命予庚○○。  │          │。販賣毒品所得│2.證人庚○○於警詢中證述（│  從將甲基安非他命│
│  │              │          │新臺幣壹萬元沒│  見96年度偵字第6808號偵查│  抽出銷燬，再將包│
│  │              │          │收，如全部或一│  卷第9頁至第14頁）。     │  裝袋沒收，原審誤│
│  │              │          │部不能沒收時，│3.甲基安非他命5包、分裝袋9│  將甲基安非他命沒│
│  │              │          │以其財產抵償之│  包、帳冊1份扣案。       │  收銷燬，包裝袋沒│
│  │              │          │。            │4.台灣檢驗科技股份有限公司│  收。            │
│  │              │          │              │  96年4月30日CH/2007/40652│                  │
│  │              │          │              │  號濫用藥物檢驗報告。    │                  │
│  │              │          │              │                          │                  │
├─┼───────┼─────┼───────┼─────────────┼─────────┤
│16│卯○○於95年12│販賣第二級│處有期徒刑柒年│1.被告卯○○於警詢、偵查、│一撤銷原判決，改判│
│  │月28日上午11時│毒品      │。扣案甲基安非│  原審自白（見台灣板橋地方│  如宣告刑。      │
│  │許，在臺北縣土│          │他命伍包（含包│  法院檢察署96年度偵字第44│二撤銷改判理由：  │
│  │城市○○路、金│          │裝袋驗餘毛重肆│  70號偵查卷一第5頁，卷二 │  甲基安非他命包裝│
│  │城路交岔路口廣│          │點伍壹柒公克）│  第12頁，原審卷第19頁、第│  袋與甲基安非他命│
│  │川醫院前，以50│          │，沒收銷燬之。│  68頁、第98頁、第191頁） │  未析離（詳前濫用│
│  │0元之價格，販 │          │分裝袋玖包、帳│  。                      │  藥物檢驗報告），│
│  │賣甲基安非他命│          │冊壹份，均沒收│2.證人丙○○於警詢、偵查中│  無從將甲基安非他│
│  │少許予丙○○。│          │。販賣毒品所得│  證述（見台灣板橋地方法院│  命抽出銷燬，再將│
│  │              │          │新臺幣伍佰元沒│  檢察署96年度偵字第4470號│  包裝袋沒收，原審│
│  │              │          │收，如全部或一│  偵查卷一第219頁至第222頁│  誤將甲基安非他命│
│  │              │          │部不能沒收時，│  卷）。                  │  沒收銷燬，包裝袋│
│  │              │          │以其財產抵償之│3.通訊監察譯文（見台灣板橋│  沒收。          │
│  │              │          │。            │  地方法院檢察署96年度偵字│                  │
│  │              │          │              │  第4470號偵查卷一第231頁 │                  │
│  │              │          │              │  ）。                    │                  │
│  │              │          │              │4.甲基安非他命5包、分裝袋9│                  │
│  │              │          │              │  包、帳冊1份扣案。       │                  │
│  │              │          │              │5.台灣檢驗科技股份有限公司│                  │
│  │              │          │              │  96年4月30日CH/2007/40652│                  │
│  │              │          │              │  號濫用藥物檢驗報告。    │                  │
│  │              │          │              │                          │                  │
├─┼───────┼─────┼───────┼─────────────┼─────────┤
│17│卯○○於95年12│販賣第二級│處有期徒刑柒年│1.被告卯○○於警詢、偵查、│一撤銷原判決，改判│
│  │月28日下午2時 │毒品      │。扣案甲基安非│  原審自白（見台灣板橋地方│  如宣告刑。      │
│  │許，在臺北縣土│          │他命伍包（含包│  法院檢察署96年度偵字第44│                  │
│  │城市○○路33巷│          │裝袋驗餘毛重肆│  70號偵查卷一第5頁，卷二 │二撤銷改判理由：甲│
│  │3號丁○○住處 │          │點伍壹柒公克）│  第12頁，原審卷第19頁、第│  基安非他命包裝袋│
│  │樓下，以1000元│          │，沒收銷燬之。│  68頁、第98頁、第191頁） │  與甲基安非他命未│
│  │之價格，販賣甲│          │分裝袋玖包、帳│  。                      │  析離（詳前濫用藥│
│  │基安非他命少許│          │冊壹份，均沒收│2.證人丁○○於警詢、偵查中│  物檢驗報告），無│
│  │予丁○○。    │          │。販賣毒品所得│  證述（見台灣板橋地方法院│  從將甲基安非他命│
│  │              │          │新臺幣壹仟元沒│  檢察署96年度偵字第4470號│  抽出銷燬，再將包│
│  │              │          │收，如全部或一│  偵查卷一第395頁至第399頁│  裝袋沒收，原審誤│
│  │              │          │部不能沒收時，│  ，同上偵查卷二第90頁、第│  將甲基安非他命沒│
│  │              │          │以其財產抵償之│  91 頁）。               │  收銷燬，包裝袋沒│
│  │              │          │。            │3.通訊監察譯文（見台灣板橋│  收。            │
│  │              │          │              │  地方法院檢察署96年度偵字│                  │
│  │              │          │              │  第4470號偵查卷一第401頁 │                  │
│  │              │          │              │   ）。                   │                  │
│  │              │          │              │4.甲基安非他命5包、分裝袋9│                  │
│  │              │          │              │  包、帳冊1份扣案。       │                  │
│  │              │          │              │5.台灣檢驗科技股份有限公司│                  │
│  │              │          │              │  96年4月30日CH/2007/40652│                  │
│  │              │          │              │  號濫用藥物檢驗報告。    │                  │
│  │              │          │              │                          │                  │
├─┼───────┼─────┼───────┼─────────────┼─────────┤
│18│卯○○與其義子│共同販賣第│處有期徒刑柒年│1.被告卯○○於警詢、偵查、│一撤銷原判決，改判│
│  │辛○○基於共同│二級毒品  │貳月。扣案甲基│  原審自白（見台灣板橋地方│  如宣告刑。      │
│  │之犯意，卯○○│          │安非他命伍包（│  法院檢察署96年度偵字第44│二撤銷改判理由：  │
│  │與巳○○談妥，│          │含包裝袋驗餘毛│  70號偵查卷一第5頁，卷二 │(一)甲基安非他命包裝│
│  │於95年12月下旬│          │重肆點伍壹柒公│  第12頁，原審卷第19頁、第│  袋與甲基安非他命│
│  │某日，在本院前│          │克），沒收銷燬│  68頁、第98頁、第191頁） │  未析離（詳前濫用│
│  │，以3000元之對│          │之。包裝袋伍只│  。                      │  藥物檢驗報告），│
│  │價，販賣甲基安│          │、分裝袋玖包、│2.被告辛○○於警詢、偵查、│  無從將甲基安非他│
│  │非他命含袋重1 │          │帳冊壹份，均沒│  原審自白（見台灣板橋地方│  命抽出銷燬，再將│
│  │公克予巳○○。│          │收。販賣毒品所│  法院檢察署96年度偵字第44│  包裝袋沒收，原審│
│  │卯○○將甲基安│          │得新臺幣仟元│  70號偵查卷一第56頁、第57│  誤將甲基安非他命│
│  │非他命交付林宜│          │與辛○○連帶沒│  頁，同偵查卷三第45頁、第│  沒收銷燬，包裝袋│
│  │宏送交巳○○，│          │收，如全部或一│  46頁，96年度聲羈字第544 │  沒收。          │
│  │巳○○將3千元 │          │部不能沒收時，│  號卷第7頁，原審卷第19頁 │(二)卯○○與辛○○為│
│  │價金交付辛○○│          │以其財產抵償之│  、第68頁）。            │  共犯，原審誤林宜│
│  │轉交卯○○收受│          │。            │3.證人巳○○於偵查中證述（│  宏為幫助犯。    │
│  │。            │          │              │  見台灣板橋地方法院檢察署│                  │
│  │              │          │              │  96年度偵字第4470號偵查卷│                  │
│  │              │          │              │  三第94頁、第95頁）。    │                  │
│  │              │          │              │4.甲基安非他命5包、分裝袋9│                  │
│  │              │          │              │  包、帳冊1份扣案。       │                  │
│  │              │          │              │5.台灣檢驗科技股份有限公司│                  │
│  │              │          │              │  96年4月30日CH/2007/40652│                  │
│  │              │          │              │  號濫用藥物檢驗報告。    │                  │
│  │              │          │              │                          │                  │
├─┼───────┼─────┼───────┼─────────────┼─────────┤
│19│卯○○於96年1 │共同販賣第│處有期徒刑柒年│1.被告卯○○於警詢、偵查、│一撤銷原判決，改判│
│  │月18日下午1時 │二級毒品  │貳月。扣案甲基│  原審自白（見台灣板橋地方│  如宣告刑。      │
│  │許，在臺北縣土│          │安非他命伍包（│  法院檢察署96年度偵字第44│二撤銷改判理由：  │
│  │城市○○路、金│          │含包裝袋驗餘毛│  70號偵查卷一第5頁，卷二 │(一)甲基安非他命包裝│
│  │城路交岔路口廣│          │重肆點伍壹柒公│  第12頁，原審卷第19頁、第│  袋與甲基安非他命│
│  │川醫院前，以10│          │克），沒收銷燬│  68頁、第98頁、第191頁） │  未析離（詳前濫用│
│  │00元之價格，販│          │之。分裝袋玖包│  。                      │  藥物檢驗報告），│
│  │賣甲基安非他命│          │、帳冊壹份，均│2.被告辛○○於警詢、偵查、│  無從將甲基安非他│
│  │少許予丙○○。│          │沒收。販賣毒品│  原審自白（見台灣板橋地方│  命抽出銷燬，再將│
│  │卯○○將甲基安│          │所得新臺幣壹仟│  法院檢察署96年度偵字第44│  包裝袋沒收，原審│
│  │非他命交付林宜│          │元與辛○○連帶│  70號偵查卷一第56頁、第57│  誤將甲基安非他命│
│  │宏送交丙○○。│          │沒收，如全部或│  頁，同偵查卷三第45頁、第│  沒收銷燬，包裝袋│
│  │              │          │一部不能沒收時│  46頁，96年度聲羈字第54 4│  沒收。          │
│  │              │          │，以其財產抵償│  號卷第7頁，原審卷第19頁 │(二)卯○○與辛○○為│
│  │              │          │之。          │  、第68頁）。            │  共犯，原審誤為幫│
│  │              │          │              │3.證人丙○○於警詢、偵查中│  助犯。          │
│  │              │          │              │  證述（見台灣板橋地方法院│                  │
│  │              │          │              │  檢察署96年度偵字第4470號│                  │
│  │              │          │              │  偵查卷一第219頁至第222頁│                  │
│  │              │          │              │  ，卷二第29頁），於本院證│                  │
│  │              │          │              │  述辛○○交付甲基安非他命│                  │
│  │              │          │              │  （見上訴卷一第224之1頁）│                  │
│  │              │          │              │  。                      │                  │
│  │              │          │              │4.通訊監察譯文（見台灣板橋│                  │
│  │              │          │              │  地方法院檢察署96年度偵字│                  │
│  │              │          │              │  第4470號偵查卷一第231頁 │                  │
│  │              │          │              │  ）。                    │                  │
│  │              │          │              │                          │                  │
│  │              │          │              │                          │                  │
├─┼───────┼─────┼───────┼─────────────┼─────────┤
│20│卯○○與其義子│共同販賣第│處有期徒刑柒年│1.被告卯○○於警詢、偵查、│一撤銷原判決，改判│
│  │辛○○基於共同│二級毒品  │貳月。扣案甲基│  原審自白（見台灣板橋地方│  如宣告刑。      │
│  │之犯意，卯○○│          │安非他命伍包（│  法院檢察署96年度偵字第44│二撤銷改判理由：  │
│  │與甲○○談妥，│          │含包裝袋驗餘毛│  70號偵查卷一第5頁，卷二 │(一)甲基安非他命包裝│
│  │於96年1月19日 │          │重肆點伍壹柒公│  第12頁，原審卷第19頁、第│  袋與甲基安非他命│
│  │上午8時許，在 │          │克），沒收銷燬│  68頁、第98頁、第191頁） │  未析離（詳前濫用│
│  │臺北縣中和市圓│          │之。前開扣案甲│  。                      │  藥物檢驗報告），│
│  │通路、中正路口│          │基安非他命之包│2.被告辛○○於警詢、偵查、│  無從將甲基安非他│
│  │之85℃咖啡館，│          │裝袋伍只、分裝│  原審自白（見台灣板橋地方│  命抽出銷燬，再將│
│  │以19500元之對 │          │袋玖包、帳冊壹│  法院檢察署96年度偵字第44│  包裝袋沒收，原審│
│  │價，販賣含袋重│          │份，均沒收。販│  70號偵查卷一第56頁、第57│  誤將甲基安非他命│
│  │9.375公克之甲 │          │賣毒品所得新臺│  頁，同偵查卷三第45頁、第│  沒收銷燬，包裝袋│
│  │基安非他命予毛│          │幣壹萬玖仟伍佰│  46頁，96年度聲羈字第544 │  沒收。          │
│  │進豐。卯○○將│          │元與辛○○連帶│  號卷第7頁，原審卷第19頁 │(二)卯○○與辛○○為│
│  │甲基安非他命交│          │沒收，如全部或│  、第68頁）。            │  共犯，原審誤林宜│
│  │付辛○○送交毛│          │一部不能沒收時│3.證人甲○○於警詢、偵查中│  宏為幫助犯。    │
│  │進豐。        │          │，以其財產抵償│  證述（見台灣板橋地方法院│                  │
│  │              │          │之。          │  檢察署96年度偵字第4470號│                  │
│  │              │          │              │  偵查卷一第163頁、第164頁│                  │
│  │              │          │              │  、第165頁，同上偵查卷二 │                  │
│  │              │          │              │  第39頁背面、第40頁）。  │                  │
│  │              │          │              │4.通訊監察譯文（見台灣板橋│                  │
│  │              │          │              │  地方法院檢察署96年度偵字│                  │
│  │              │          │              │  第4470號偵查卷一第176頁 │                  │
│  │              │          │              │   ）。                   │                  │
│  │              │          │              │5.甲基安非他命5包、分裝袋9│                  │
│  │              │          │              │  包、帳冊1份扣案。       │                  │
│  │              │          │              │6.台灣檢驗科技股份有限公司│                  │
│  │              │          │              │  96年4月30日CH/2007/40652│                  │
│  │              │          │              │  號濫用藥物檢驗報告。    │                  │
│  │              │          │              │                          │                  │
├─┼───────┼─────┼───────┼─────────────┼─────────┤
│21│卯○○與其義子│共同販賣第│處有期徒刑柒年│1.被告卯○○於警詢、偵查、│一撤銷原判決，改判│
│  │辛○○基於共同│二級毒品  │貳月。扣案甲基│  原審自白（見台灣板橋地方│  如宣告刑。      │
│  │之犯意，卯○○│          │安非他命伍包（│  法院檢察署96年度偵字第44│二撤銷改判理由：  │
│  │與甲○○談妥，│          │含包裝袋驗餘毛│  70號偵查卷一第5頁，卷二 │(一)甲基安非他命包裝│
│  │於96年1月29日 │          │重肆點伍壹柒公│  第12頁，原審卷第19頁、第│  袋與甲基安非他命│
│  │凌晨2時許，在 │          │克），沒收銷燬│  68頁、第98頁、第191頁） │  未析離（詳前濫用│
│  │臺北縣土城市中│          │之。前開扣案甲│  。                      │  藥物檢驗報告），│
│  │華路1段海霸王 │          │基安非他命之包│2.被告辛○○於警詢、偵查、│  無從將甲基安非他│
│  │餐廳附近，以15│          │裝袋伍只、分裝│  原審自白（見台灣板橋地方│  命抽出銷燬，再將│
│  │000元之價格， │          │袋玖包、帳冊壹│  法院檢察署96年度偵字第44│  包裝袋沒收，原審│
│  │販賣含袋重7公 │          │份，均沒收。販│  70號偵查卷一第56頁、第57│  誤將甲基安非他命│
│  │克之甲基安非他│          │賣毒品所得新臺│  頁，同偵查卷三第45頁、第│  沒收銷燬，包裝袋│
│  │命予甲○○。楊│          │幣壹萬伍仟元與│  46頁，96年度聲羈字第544 │  沒收。          │
│  │銘鵬將甲基安非│          │辛○○連帶沒收│  號卷第7頁，原審卷第19頁 │(二)卯○○與辛○○為│
│  │他命交付辛○○│          │，如全部或一部│  、第68頁）。            │  共犯，原審誤林宜│
│  │送交甲○○，毛│          │不能沒收時，以│3.證人甲○○於警詢、偵查中│  宏為幫助犯。    │
│  │進豐將15000元 │          │其財產抵償之。│  證述（見台灣板橋地方法院│                  │
│  │價金交辛○○轉│          │              │  檢察署96年度偵字第4470號│                  │
│  │交卯○○收受（│          │              │  偵查卷一第163頁、第164頁│                  │
│  │卯○○自96年1 │          │              │  ，同上偵查卷二第39頁、第│                  │
│  │月27日晚間11時│          │              │  40頁），於本院證述辛○○│                  │
│  │許起，與甲○○│          │              │  交付甲基安非他命，並收受│                  │
│  │聯繫為本件毒品│          │              │  價金（見上訴卷一第223頁 │                  │
│  │交易，公訴人將│          │              │  ）。                    │                  │
│  │其議價過程列入│          │              │4.通訊監察譯文（見台灣板橋│                  │
│  │起訴書犯罪事實│          │              │  地方法院檢察署96年度偵字│                  │
│  │欄第二項之附表│          │              │  第4470號偵查卷一第179頁 │                  │
│  │中，容有誤會，│          │              │  、第180頁）。           │                  │
│  │應予更正）。  │          │              │5.甲基安非他命5包、分裝袋9│                  │
│  │              │          │              │  包、帳冊1份扣案。       │                  │
│  │              │          │              │6.台灣檢驗科技股份有限公司│                  │
│  │              │          │              │  96年4月30日CH/2007/40652│                  │
│  │              │          │              │  號濫用藥物檢驗報告。    │                  │
├─┼───────┼─────┼───────┼─────────────┼─────────┤
│22│卯○○於96年1 │販賣第二級│處有期徒刑柒年│1.被告卯○○於警詢、偵查、│一撤銷原判決，改判│
│  │月30日下午6時 │毒品      │。扣案甲基安非│  原審自白（見台灣板橋地方│  如宣告刑。      │
│  │許，在臺北縣土│          │他命伍包（含包│  法院檢察署96年度偵字第44│                  │
│  │城市○○路33巷│          │裝袋驗餘毛重肆│  70號偵查卷一第5頁，卷二 │二撤銷改判理由：甲│
│  │3號丁○○住處 │          │點伍壹柒公克）│  第12頁，原審卷第19頁、第│  基安非他命包裝袋│
│  │樓下，以1000元│          │，沒收銷燬之。│  68頁、第98頁、第191頁） │  與甲基安非他命未│
│  │之價格，販賣甲│          │分裝袋玖包、帳│  。                      │  析離（詳前濫用藥│
│  │基安非他命少許│          │冊壹份，均沒收│2.證人丁○○於警詢中證述（│  物檢驗報告），無│
│  │予丁○○。    │          │。販賣毒品所得│  見台灣板橋地方法院檢察署│  從將甲基安非他命│
│  │              │          │新臺幣壹仟元沒│  96 年度偵字第4470號偵查 │  抽出銷燬，再將包│
│  │              │          │收，如全部或一│  卷一第395頁至第399頁、同│  裝袋沒收，原審誤│
│  │              │          │部不能沒收時，│  上偵查卷二第90頁、第91頁│  將甲基安非他命沒│
│  │              │          │以其財產抵償之│  ）。                    │  收銷燬，包裝袋沒│
│  │              │          │。            │3.通訊監察譯文（見台灣板橋│  收。            │
│  │              │          │              │  地方法院檢察署96年度偵字│                  │
│  │              │          │              │  第4470號偵查卷一第402頁 │                  │
│  │              │          │              │  ）。                    │                  │
│  │              │          │              │4.甲基安非他命5包、分裝袋9│                  │
│  │              │          │              │  包、帳冊1份扣案。       │                  │
│  │              │          │              │5.台灣檢驗科技股份有限公司│                  │
│  │              │          │              │  96年4月30日CH/2007/40652│                  │
│  │              │          │              │  號濫用藥物檢驗報告。    │                  │
│  │              │          │              │                          │                  │
├─┼───────┼─────┼───────┼─────────────┼─────────┤
│23│卯○○基於施用│施用第一級│處有期徒刑捌月│1.被告卯○○於偵審、原審自│被告撤回上訴，原判│
│  │第一級毒品之故│毒品      │。減為有期徒刑│  白（見台灣板橋地方法院檢│決確定，不在上訴審│
│  │意，於96年2 月│          │肆月。扣案海洛│  察署96年度偵字第4470號偵│判範圍。          │
│  │上旬某日，在臺│          │因壹包（驗餘淨│  查卷二第12頁，原審卷第19│                  │
│  │北縣中和市壽德│          │重貳點肆公克│  頁、第68頁、第98頁、第19│                  │
│  │街20號7 樓住處│          │），沒收銷燬之│  1頁）。                 │                  │
│  │，以將海洛因捲│          │，前開扣案海洛│                          │                  │
│  │入香菸點燃之方│          │因之包裝袋壹只│                          │                  │
│  │式，施用海洛因│          │沒收。        │                          │                  │
│  │1 次。        │          │              │                          │                  │
│  │              │          │              │                          │                  │
├─┼───────┼─────┼───────┼─────────────┼─────────┤
│24│卯○○基於施用│施用第二級│處有期徒刑肆月│1.被告卯○○於原審自白（見│被告撤回上訴，原判│
│  │第二級毒品之故│毒品      │。減為有期徒刑│  台灣板橋地方法院檢察署96│決確定，不在上訴審│
│  │意，於96年2 月│          │貳月。扣案甲基│  年度偵字第4470號偵查卷二│判範圍。          │
│  │上旬某日，在臺│          │安非他命伍包（│  第12頁，原審卷第19頁、第│                  │
│  │北縣中和市壽德│          │驗餘毛重肆點伍│  68頁、第98頁、第191頁） │                  │
│  │街20號7 樓住處│          │壹柒公克），沒│  。                      │                  │
│  │，以將甲基安非│          │收銷燬之。    │                          │                  │
│  │他命置入玻璃球│          │              │                          │                  │
│  │內燒烤產生煙霧│          │              │                          │                  │
│  │之方式，施用甲│          │              │                          │                  │
│  │基安非他命1次 │          │              │                          │                  │
│  │。            │          │              │                          │                  │
├─┼───────┼─────┼───────┼─────────────┼─────────┤
│25│卯○○基於恐嚇│以加害生命│處有期徒刑陸月│1.被告卯○○於原審自白（見│上訴駁回          │
│  │之故意，於96年│、身體、財│。減為有期徒刑│  原審卷第68頁、第191頁） │                  │
│  │1 月4 日下午5 │產之事，恐│月。        │  。                      │                  │
│  │時42分許，撥打│嚇他人，致│              │2.證人巳○○於偵查中證述（│                  │
│  │巳○○所使用之│生危害於安│              │  見台灣板橋地方法院檢察署│                  │
│  │0000000000號行│全        │              │  96年度偵字第4470號偵查卷│                  │
│  │動電話，對之恫│          │              │  三第95頁）。            │                  │
│  │稱：「你如果讓│          │              │3.通訊監察譯文（見台灣板橋│                  │
│  │我找到你家，我│          │              │  地方法院檢察署96年度偵字│                  │
│  │至少去你家向你│          │              │  第4470號偵查卷一第38頁、│                  │
│  │開50發」，以此│          │              │  第39頁）。              │                  │
│  │加害生命、身體│          │              │                          │                  │
│  │、財產之事，恐│          │              │                          │                  │
│  │嚇巳○○，致生│          │              │                          │                  │
│  │危害於安全。  │          │              │                          │                  │
├─┼───────┼─────┼───────┼─────────────┼─────────┤
│26│卯○○於95年9 │未經許可持│不另為無罪諭知│                          │一撤銷原判決，改判│
│  │月間某日前，在│有改造手槍│。            │                          │  。              │
│  │臺北縣土城市學│、子彈零件│              │                          │二因持有手槍之低度│
│  │府路某處，向姓│、刀械罪  │              │                          │  行為，為轉讓手槍│
│  │名年籍不詳、綽│          │              │                          │  之高度行為（如下│
│  │號「阿忠」之成│          │              │                          │  列編號27部分）所│
│  │年男子，以8000│          │              │                          │  吸收，有實質上一│
│  │0元之價格，購 │          │              │                          │  罪關係，爰不另為│
│  │得附表三編號5 │          │              │                          │  無罪之諭知，原判│
│  │至19、編號24、│          │              │                          │  決誤持有與轉讓為│
│  │25所示管制槍砲│          │              │                          │  數罪，分論併罰，│
│  │彈藥刀械及其主│          │              │                          │  尚有未洽，應予撤│
│  │要組成零件，而│          │              │                          │  銷。            │
│  │未經許可持有之│          │              │                          │三為與原判決一貫，│
│  │。            │          │              │                          │  方便瞭解，保留  │
├─┼───────┼─────┼───────┼─────────────┼─────────┤
│27│卯○○於96年1 │共同未經許│處有期徒刑伍年│1.被告卯○○於警詢、偵查  │一撤銷原判決，改判│
│  │月間某日，將其│可，轉讓具│肆月，併科罰金│  、原審自白（見台灣板橋地│  如宣告刑。      │
│  │上編號26部分如│殺傷力之改│新臺幣拾萬元，│  方法院檢察署96年度偵字第│二撤銷改判理由：  │
│  │附表三編號24、│造手槍    │罰金如易服勞役│  4470號偵查卷一第6頁，卷 │  因持有手槍之低度│
│  │25所示改造手槍│          │，以新臺幣壹仟│  二第12頁，原審卷第154頁 │  行為，為轉讓手槍│
│  │、子彈轉讓胡文│          │元折算壹日。扣│  、第157頁）。           │  之高度行為（如下│
│  │豪，並交由其義│          │案改造轉輪手槍│2.證人寅○○於偵查、原審中│  列編號27部分）所│
│  │子辛○○代為轉│          │壹枝（槍枝管制│  證述（見台灣板橋地方法院│  吸收，不另論罪，│
│  │交。辛○○乃基│          │編號0000000000│  檢察署96年度偵字第4470號│  原判決誤持有與轉│
│  │於共同之犯意，│          │）、改造手槍壹│  偵查卷三第107頁，原審卷 │  讓，分論併罰，尚│
│  │持上開改造手槍│          │枝（槍枝管制編│  第147頁、第148頁）。    │  有未洽，應予撤銷│
│  │、子彈前往臺北│          │號0000000000，│3.證人丑○於偵查中證述（見│  。              │
│  │縣土城市○○路│          │含彈匣個）、│  台灣板橋地方法院檢察署96│三卯○○與辛○○為│
│  │3段116巷5號3樓│          │改造手槍壹枝（│  年度偵字第4470號偵查卷一│  共犯，原審誤林宜│
│  │，參與轉讓交付│          │槍枝管制編號11│  第234頁）。             │  宏為幫助犯。    │
│  │手槍、子彈予胡│          │00000000，含彈│4.被告辛○○於警詢、偵查證│                  │
│  │文豪。        │          │匣壹個）、改造│  述（見台灣板橋地方法院檢│                  │
│  │              │          │子彈伍顆、槍管│  察署96年度偵字第4470號偵│                  │
│  │              │          │及槍機柒拾伍枝│  查卷一第56頁，同偵查卷二│                  │
│  │              │          │、槍枝零件壹批│  第8頁）。               │                  │
│  │              │          │、彈殼陸佰貳拾│5.證人子○○於偵查中證述（│                  │
│  │              │          │肆個、彈頭玖佰│  見台灣板橋地方法院檢察署│                  │
│  │              │          │捌拾玖個、扁鑽│  96年度偵字第4470號偵查卷│                  │
│  │              │          │壹枝，均沒收。│  二第31頁至第33頁）。    │                  │
│  │              │          │              │6.通訊監察譯文（見台灣板橋│                  │
│  │              │          │              │  地方法院檢察署96年度偵字│                  │
│  │              │          │              │  第4470號偵查卷一第30頁）│                  │
│  │              │          │              │  。                      │                  │
│  │              │          │              │7.如附表三編號5至14、24、2│                  │
│  │              │          │              │   5所示改造手槍、制式霰彈│                  │
│  │              │          │              │  、子彈、槍枝零件、彈殼、│                  │
│  │              │          │              │  扁鑽扣案。              │                  │
│  │              │          │              │8.內政部警政署刑事警察局96│                  │
│  │              │          │              │  年3月13日刑鑑字第0960029│                  │
│  │              │          │              │   506號槍彈鑑定書，96年7 │                  │
│  │              │          │              │  月4日刑鑑定字第096009143│                  │
│  │              │          │              │  1號函、台北縣政府警察局9│                  │
│  │              │          │              │  6年3月3日北縣警保字第096│                  │
│  │              │          │              │  0025801號函暨鑑驗證明。 │                  │
│  │              │          │              │                          │                  │
└─┴───────┴─────┴───────┴─────────────┴─────────┘
┌─────────────────────────────────────┬─────────┐
│附表二                                                                    │                  │
├─┬───────┬─────┬───────┬─────────────┼─────────┤
│編│犯罪事實      │罪名      │宣告刑        │證    據                  │備  考            │
│號│              │          │              │                          │                  │
├─┼───────┼─────┼───────┼─────────────┼─────────┤
│1 │卯○○與其義子│共同販賣第│處有期徒刑柒年│1.被告卯○○於警詢、偵查、│一撤銷原判決，改判│
│  │辛○○基於共同│二級毒品  │貳月。扣案甲基│  原審自白（見台灣板橋地方│  如宣告刑。      │
│  │之犯意，卯○○│          │安非他命伍包（│  法院檢察署96年度偵字第44│二撤銷改判理由：  │
│  │與子○○談妥，│          │含包裝袋驗餘毛│  70號偵查卷一第5頁，卷二 │(一)甲基安非他命包裝│
│  │於95年9月24日 │          │重肆點伍壹柒公│  第12頁，原審卷第19頁、第│  袋與甲基安非他命│
│  │（起訴書誤載為│          │克），沒收銷燬│  68頁、第98頁、第191頁） │  未析離（詳前濫用│
│  │96年9月24日， │          │之。分裝袋玖包│  。                      │  藥物檢驗報告），│
│  │應予更正）晚間│          │、帳冊壹份，均│2.被告辛○○於警詢、偵查、│  無從將甲基安非他│
│  │8時許，在臺北 │          │沒收。販賣毒品│  原審自白（見台灣板橋地方│  命抽出銷燬，再將│
│  │縣中和市○○路│          │所得新臺幣柒仟│  法院檢察署96年度偵字第44│  包裝袋沒收，原審│
│  │3段116巷5號3樓│          │元與辛○○連帶│  70號偵查卷一第56頁、第57│  誤將甲基安非他命│
│  │子○○住處，以│          │沒收，如全部或│  頁，同偵查卷三第45頁、第│  沒收銷燬，包裝袋│
│  │7000元之價格，│          │一部不能沒收時│  46頁，96年度聲羈字第544 │  沒收。          │
│  │販賣含袋重2公 │          │，以其財產抵償│  號卷第7頁，原審卷第19頁 │(二)卯○○與辛○○為│
│  │克之甲基安非他│          │之。          │  、第68頁）。            │  共犯，原審誤林宜│
│  │命予子○○。楊│          │              │3.證人子○○於偵查證述（見│  宏為幫助犯。    │
│  │銘鵬將甲基安非│          │              │  台灣板橋地方法院檢察署96│                  │
│  │他命交付辛○○│          │              │  年度偵字第4470號偵查卷二│                  │
│  │送交子○○，胡│          │              │  第31頁、第32頁、第33頁）│                  │
│  │文豪將7000元價│          │              │  。                      │                  │
│  │金交付辛○○轉│          │              │4.通訊監察譯文（見台灣板橋│                  │
│  │交卯○○。    │          │              │  地方法院檢察署96年度偵字│                  │
│  │              │          │              │  第4470號偵查卷一第211頁 │                  │
│  │              │          │              │  ）。                    │                  │
│  │              │          │              │5.甲基安非他命5包、分裝袋9│                  │
│  │              │          │              │  包、帳冊1份扣案。       │                  │
│  │              │          │              │6.台灣檢驗科技股份有限公司│                  │
│  │              │          │              │  96年4月30日CH/2007/40652│                  │
│  │              │          │              │  號濫用藥物檢驗報告。    │                  │
│  │              │          │              │                          │                  │
├─┼───────┼─────┼───────┼─────────────┼─────────┤
│2 │卯○○與其義子│共同販賣第│處有期徒刑柒年│1.被告卯○○於警詢、偵查、│一撤銷原判決，改判│
│  │辛○○基於共同│二級毒品  │貳月。扣案甲基│  原審自白（見台灣板橋地方│  如宣告刑。      │
│  │之犯意，卯○○│          │安非他命伍包（│  法院檢察署96年度偵字第44│二撤銷改判理由：  │
│  │與乙○○談妥，│          │含包裝袋驗餘毛│  70號偵查卷一第5頁，卷二 │(一)甲基安非他命包裝│
│  │於95年9月25日 │          │重肆點伍壹柒公│  第12頁，原審卷第19頁、第│  袋與甲基安非他命│
│  │中午12時許，在│          │克），沒收銷燬│  68頁、第98頁、第191頁） │  未析離（詳前濫用│
│  │臺北縣土城市學│          │之。分裝袋玖包│  。                      │  藥物檢驗報告），│
│  │府路某處，以35│          │、帳冊壹份，均│2.被告辛○○於警詢、偵查、│  無從將甲基安非他│
│  │00元之價格，販│          │沒收。販賣毒品│  原審自白（見台灣板橋地方│  命抽出銷燬，再將│
│  │賣含袋重1公克 │          │所得新臺幣仟│  法院檢察署96年度偵字第44│  包裝袋沒收，原審│
│  │之甲基安非他命│          │伍佰元與辛○○│  70號偵查卷一第56頁、第57│  誤將甲基安非他命│
│  │予乙○○。楊銘│          │連帶沒收，如全│  頁，同偵查卷三第45頁、第│  沒收銷燬，包裝袋│
│  │鵬將甲基安非他│          │部或一部不能沒│  46頁，96年度聲羈字第544 │  沒收。          │
│  │命交付辛○○送│          │收時，以其財產│  號卷第7頁，原審卷第19頁 │(二)卯○○與辛○○為│
│  │交乙○○。    │          │抵償之。      │  、第68頁）。            │  共犯，原審誤林宜│
│  │              │          │              │3.證人乙○○於警詢、偵查中│  宏為幫助犯。    │
│  │              │          │              │  證述（見台灣板橋地方法院│                  │
│  │              │          │              │  檢察署96年度偵字第4470號│                  │
│  │              │          │              │  偵查卷一第265頁，卷二第6│                  │
│  │              │          │              │  4頁、第65頁），於本院證 │                  │
│  │              │          │              │  述辛○○交付甲基安非他命│                  │
│  │              │          │              │  （見上訴卷一第226頁）。 │                  │
│  │              │          │              │4.通訊監察譯文（見台灣板橋│                  │
│  │              │          │              │  地方法院檢察署96年度偵字│                  │
│  │              │          │              │  第4470號偵查卷一第272頁 │                  │
│  │              │          │              │  ）。                    │                  │
│  │              │          │              │5.甲基安非他命5包、分裝袋9│                  │
│  │              │          │              │  包、帳冊1份扣案。       │                  │
│  │              │          │              │6.台灣檢驗科技股份有限公司│                  │
│  │              │          │              │  96年4月30日CH/2007/40652│                  │
│  │              │          │              │  號濫用藥物檢驗報告。    │                  │
│  │              │          │              │                          │                  │
├─┼───────┼─────┼───────┼─────────────┼─────────┤
│3 │卯○○與其義子│共同販賣第│處有期徒刑柒年│1.被告卯○○於警詢、偵查、│一撤銷原判決，改判│
│  │辛○○基於共同│二級毒品  │貳月。扣案甲基│  原審自白（見台灣板橋地方│  如宣告刑。      │
│  │之犯意，卯○○│          │安非他命伍包（│  法院檢察署96年度偵字第44│二撤銷改判理由：  │
│  │與乙○○談妥，│          │含包裝袋驗餘毛│  70號偵查卷一第5頁，卷二 │(一)甲基安非他命包裝│
│  │於95年9月27日 │          │重肆點伍壹柒公│  第12頁，原審卷第19頁、第│  袋與甲基安非他命│
│  │凌晨4時許，在 │          │克），沒收銷燬│  68頁、第98頁、第191頁） │  未析離（詳前濫用│
│  │臺北縣土城市學│          │之。分裝袋玖包│  。                      │  藥物檢驗報告），│
│  │府路某處，以35│          │、帳冊壹份，均│                          │  無從將甲基安非他│
│  │00元之價格，販│          │沒收。販賣毒品│2.被告辛○○於警詢、偵查、│  命抽出銷燬，再將│
│  │賣含袋重1公克 │          │所得新臺幣仟│  原審自白（見台灣板橋地方│  包裝袋沒收，原審│
│  │之甲基安非他命│          │伍佰元與辛○○│  法院檢察署96年度偵字第44│  誤將甲基安非他命│
│  │予乙○○。楊銘│          │連帶沒收，如全│  70號偵查卷一第56頁、第57│  沒收銷燬，包裝袋│
│  │鵬將甲基安非他│          │部或一部不能沒│  頁，同偵查卷三第45頁、第│  沒收。          │
│  │命交付辛○○送│          │收時，以其財產│  46頁，96年度聲羈字第544 │(二)卯○○與辛○○為│
│  │交乙○○。    │          │抵償之。      │  號卷第7頁，原審卷第19頁 │  共犯，原審誤林宜│
│  │              │          │              │  、第68頁）。            │  宏為幫助犯。    │
│  │              │          │              │3.證人乙○○於偵查證述（見│                  │
│  │              │          │              │  台灣板橋地方法院檢察署96│                  │
│  │              │          │              │  年度偵字第4470號偵查卷一│                  │
│  │              │          │              │  第265頁，卷二第64頁、第6│                  │
│  │              │          │              │  5頁），於本院證述辛○○ │                  │
│  │              │          │              │  交付甲基非他命（見上訴卷│                  │
│  │              │          │              │  一第226頁）。           │                  │
│  │              │          │              │4.通訊監察譯文（見台灣板橋│                  │
│  │              │          │              │  地方法院檢察署96年度偵字│                  │
│  │              │          │              │  第4470號偵查卷一第272頁 │                  │
│  │              │          │              │  ）。                    │                  │
│  │              │          │              │5.甲基安非他命5包、分裝袋9│                  │
│  │              │          │              │  包、帳冊1份扣案。       │                  │
│  │              │          │              │6.台灣檢驗科技股份有限公司│                  │
│  │              │          │              │  96年4月30日CH/2007/40652│                  │
│  │              │          │              │  號濫用藥物檢驗報告。    │                  │
│  │              │          │              │                          │                  │
│  │              │          │              │                          │                  │
├─┼───────┼─────┼───────┼─────────────┼─────────┤
│4 │卯○○與其義子│共同販賣第│處有期徒刑柒年│1.被告卯○○於警詢、偵查、│一撤銷原判決，改判│
│  │辛○○基於共同│二級毒品  │貳月。扣案甲基│  原審自白（見台灣板橋地方│  如宣告刑。      │
│  │之犯意，卯○○│          │安非他命伍包（│  法院檢察署96年度偵字第44│二撤銷改判理由：  │
│  │與乙○○談妥，│          │含包裝袋驗餘毛│  70號偵查卷一第5頁，卷二 │(一)甲基安非他命包裝│
│  │於95年11月中旬│          │重肆點伍壹柒公│  第12頁，原審卷第19頁、第│  袋與甲基安非他命│
│  │某日，在臺北縣│          │克），沒收銷燬│  68頁、第98頁、第191頁） │  未析離（詳前濫用│
│  │土城市○○路某│          │之。分裝袋玖包│  。                      │  藥物檢驗報告），│
│  │處，以3500元之│          │、帳冊壹份，均│2.被告辛○○於警詢、偵查、│  無從將甲基安非他│
│  │價格，販賣含袋│          │沒收。販賣毒品│  原審自白（見台灣板橋地方│  命抽出銷燬，再將│
│  │重1公克之甲基 │          │所得新臺幣仟│  法院檢察署96年度偵字第44│  包裝袋沒收，原審│
│  │安非他命予朱曙│          │伍佰元與辛○○│  70號偵查卷一第56頁、第57│  誤將甲基安非他命│
│  │明。卯○○將甲│          │連帶沒收，如全│  頁，同偵查卷三第45頁、第│  沒收銷燬，包裝袋│
│  │基安非他命交付│          │部或一部不能沒│  46頁，96年度聲羈字第544 │  沒收。          │
│  │辛○○送交朱曙│          │收時，以其財產│  號卷第7頁，原審卷第19頁 │(二)卯○○與辛○○為│
│  │明。          │          │抵償之。      │  、第68頁）。            │  共犯，原審誤林宜│
│  │              │          │              │3.證人乙○○於偵查證述（見│  宏為幫助犯。    │
│  │              │          │              │  台灣板橋地方法院檢察署96│                  │
│  │              │          │              │  年度偵字第4470號偵查卷一│                  │
│  │              │          │              │  第265頁，卷二第64頁）。 │                  │
│  │              │          │              │4.於本院證述辛○○交付甲基│                  │
│  │              │          │              │  安非他命（見上訴卷一第22│                  │
│  │              │          │              │  6頁）                   │                  │
│  │              │          │              │5.甲基安非他命5包、分裝袋9│                  │
│  │              │          │              │  包、帳冊1份扣案。       │                  │
│  │              │          │              │6.台灣檢驗科技股份有限公司│                  │
│  │              │          │              │  96年4月30日CH/2007/40652│                  │
│  │              │          │              │  號濫用藥物檢驗報告。    │                  │
│  │              │          │              │                          │                  │
│  │              │          │              │                          │                  │
├─┼───────┼─────┼───────┼─────────────┼─────────┤
│5 │卯○○與其義子│共同販賣第│處有期徒刑柒年│1.被告卯○○於警詢、偵查、│一撤銷原判決，改判│
│  │辛○○基於共同│二級毒品  │貳月。扣案甲基│  原審自白（見台灣板橋地方│  如宣告刑。      │
│  │之犯意，卯○○│          │安非他命伍包（│  法院檢察署96年度偵字第44│二撤銷改判理由：  │
│  │與丙○○談妥，│          │含包裝袋驗餘毛│  70號偵查卷一第5頁，卷二 │(一)甲基安非他命包裝│
│  │於95年12月1日 │          │重肆點伍壹柒公│  第12頁，原審卷第19頁、第│  袋與甲基安非他命│
│  │晚間9時30分許 │          │克），沒收銷燬│  68頁、第98頁、第191頁） │  未析離（詳前濫用│
│  │，在臺北縣土城│          │之。分裝袋玖包│  。                      │  藥物檢驗報告），│
│  │市○○路、金城│          │、帳冊壹份，均│2.被告辛○○於警詢、偵查、│  無從將甲基安非他│
│  │路交岔路口廣川│          │沒收。販賣毒品│  原審自白（見台灣板橋地方│  命抽出銷燬，再將│
│  │醫院前，以1000│          │所得新臺幣壹仟│  法院檢察署96年度偵字第44│  包裝袋沒收，原審│
│  │元之價格，販賣│          │元與辛○○連帶│  70號偵查卷一第56頁、第57│  誤將甲基安非他命│
│  │甲基安非他命少│          │沒收，如全部或│  頁，同偵查卷三第45頁、第│  沒收銷燬，包裝袋│
│  │許予丙○○。楊│          │一部不能沒收時│  46頁，96年度聲羈字第544 │  沒收。          │
│  │銘鵬將甲基安非│          │，以其財產抵償│  號卷第7頁，原審卷第19頁 │(二)卯○○與辛○○為│
│  │他命交付辛○○│          │之。          │  、第68頁），於本院證述林│  共犯，原審誤林宜│
│  │送交丙○○。  │          │              │  宜宏交付甲基安非他命（見│  宏為幫助犯。    │
│  │              │          │              │  上訴卷一第224之1頁）。  │                  │
│  │              │          │              │3.證人丙○○於警詢、偵查中│                  │
│  │              │          │              │  證述（見台灣板橋地方法院│                  │
│  │              │          │              │  檢察署96年度偵字第4470號│                  │
│  │              │          │              │  偵查卷一第219頁至第222頁│                  │
│  │              │          │              │  ，卷二第28頁）。        │                  │
│  │              │          │              │4.通訊監察譯文（見台灣板橋│                  │
│  │              │          │              │  地方法院檢察署96年度偵字│                  │
│  │              │          │              │  第4470號偵查卷一第230頁 │                  │
│  │              │          │              │  、第231頁）。           │                  │
│  │              │          │              │5.甲基安非他命5包、分裝袋9│                  │
│  │              │          │              │  包、帳冊1份扣案。       │                  │
│  │              │          │              │6.台灣檢驗科技股份有限公司│                  │
│  │              │          │              │  96年4月30日CH/2007/40652│                  │
│  │              │          │              │  號濫用藥物檢驗報告。    │                  │
│  │              │          │              │                          │                  │
├─┼───────┼─────┼───────┼─────────────┼─────────┤
│ 6│卯○○與其義子│共同販賣第│處有期徒刑柒年│1.被告卯○○於警詢、偵查、│一撤銷原判決，改判│
│  │辛○○基於共同│二級毒品  │貳月。扣案甲基│  原審自白（見台灣板橋地方│  如宣告刑。      │
│  │之犯意，卯○○│          │安非他命伍包（│  法院檢察署96年度偵字第44│二撤銷改判理由：  │
│  │與未○○談妥，│          │含包裝袋驗餘毛│  70號偵查卷一第5頁，卷二 │(一)甲基安非他命包裝│
│  │於95年12月6日 │          │重肆點伍壹柒公│  第12頁，原審卷第19頁、第│  袋與甲基安非他命│
│  │下午2時許，在 │          │克），沒收銷燬│  68頁、第98頁、第191頁） │  未析離（詳前濫用│
│  │臺北縣土城市永│          │之。分裝袋玖包│  。                      │  藥物檢驗報告），│
│  │寧路某便利商店│          │、帳冊壹份，均│2.被告辛○○於警詢、偵查、│  無從將甲基安非他│
│  │前，以1000元之│          │沒收。販賣毒品│  原審自白（見台灣板橋地方│  命抽出銷燬，再將│
│  │價格，販賣甲基│          │所得新臺幣壹仟│  法院檢察署96年度偵字第44│  包裝袋沒收，原審│
│  │安非他命少許予│          │元與辛○○連帶│  70號偵查卷一第56頁、第57│  誤將甲基安非他命│
│  │未○○。卯○○│          │沒收，如全部或│  頁，同偵查卷三第45頁、第│  沒收銷燬，包裝袋│
│  │將甲基安非他命│          │一部不能沒收時│  46頁，96年度聲羈字第544 │  沒收。          │
│  │交付辛○○送交│          │，以其財產抵償│  號卷第7頁，原審卷第19頁 │(二)卯○○與辛○○為│
│  │未○○。未○○│          │之。          │  、第68頁）。            │  共犯，原審誤林宜│
│  │將1千元價金交 │          │              │3.證人未○○於警詢、偵查中│  宏為幫助犯。    │
│  │付辛○○轉交楊│          │              │  證述（見台灣板橋地方法院│                  │
│  │銘鵬收受。    │          │              │  檢察署96年度偵字第4470號│                  │
│  │              │          │              │  偵查卷一第423頁、第424頁│                  │
│  │              │          │              │  ，同上偵查卷二第98頁背面│                  │
│  │              │          │              │  、第99頁），於本院證述交│                  │
│  │              │          │              │  付價金予辛○○（見上訴卷│                  │
│  │              │          │              │  一第228頁背面）。       │                  │
│  │              │          │              │4.通訊監察譯文（見台灣板橋│                  │
│  │              │          │              │  地方法院檢察署96年度偵字│                  │
│  │              │          │              │  第4470號偵查卷一第430頁 │                  │
│  │              │          │              │  ）。                    │                  │
│  │              │          │              │5.甲基安非他命5包、分裝袋9│                  │
│  │              │          │              │  包、帳冊1份扣案。       │                  │
│  │              │          │              │6.台灣檢驗科技股份有限公司│                  │
│  │              │          │              │  96年4月30日CH/2007/40652│                  │
│  │              │          │              │  號濫用藥物檢驗報告。    │                  │
│  │              │          │              │                          │                  │
│  │              │          │              │                          │                  │
│  │              │          │              │                          │                  │
│  │              │          │              │                          │                  │
│  │              │          │              │                          │                  │
├─┼───────┼─────┼───────┼─────────────┼─────────┤
│ 7│卯○○與其義子│共同販賣第│處有期徒刑柒年│1.被告卯○○於警詢、偵查、│一撤銷原判決，改判│
│  │辛○○基於共同│二級毒品  │貳月。扣案甲基│  原審自白（見台灣板橋地方│  如宣告刑。      │
│  │之犯意，卯○○│          │安非他命伍包（│  法院檢察署96年度偵字第44│二撤銷改判理由：  │
│  │與丁○○談妥，│          │含包裝袋驗餘毛│  70號偵查卷一第5頁，卷二 │(一)甲基安非他命包裝│
│  │於95年12月10日│          │重肆點伍壹柒公│  第12頁，原審卷第19頁、第│  袋與甲基安非他命│
│  │中午12時許，在│          │克），沒收銷燬│  68頁、第98頁、第191頁） │  未析離（詳前濫用│
│  │臺北縣土城市學│          │之。分裝袋玖包│  。                      │  藥物檢驗報告），│
│  │士路33巷3號吳 │          │、帳冊壹份，均│2.被告辛○○於警詢、偵查、│  無從將甲基安非他│
│  │明春住處樓下，│          │沒收。販賣毒品│  原審自白（見台灣板橋地方│  命抽出銷燬，再將│
│  │以1000元之價格│          │所得新臺幣壹仟│  法院檢察署96年度偵字第44│  包裝袋沒收，原審│
│  │，販賣甲基安非│          │元與辛○○連帶│  70號偵查卷一第56頁、第57│  誤將甲基安非他命│
│  │他命少許予吳明│          │沒收，如全部或│  頁，同偵查卷三第45頁、第│  沒收銷燬，包裝袋│
│  │春。卯○○將甲│          │一部不能沒收時│  46頁，96年度聲羈字第544 │  沒收。          │
│  │基安非他命交付│          │，以其財產抵償│  號卷第7頁，原審卷第19頁 │(二)卯○○與辛○○為│
│  │辛○○送交吳明│          │之。          │  、第68頁）。            │  共犯，原審誤林宜│
│  │春，丁○○將1 │          │              │3.證人丁○○於警詢及偵查中│  宏為幫助犯。    │
│  │千元價金交林宜│          │              │  證述（見台灣板橋地方法院│                  │
│  │宏轉交卯○○收│          │              │  檢察署96年度偵字第4470號│                  │
│  │受。          │          │              │  偵查卷一第395頁至第399頁│                  │
│  │              │          │              │  ，同上偵查卷二第90頁、第│                  │
│  │              │          │              │  91 頁），於本院證述林宜 │                  │
│  │              │          │              │  宏交付甲基安非他命並收受│                  │
│  │              │          │              │  金錢（見上訴卷一第229頁 │                  │
│  │              │          │              │  背面）。                │                  │
│  │              │          │              │4.通訊監察譯文（見台灣板橋│                  │
│  │              │          │              │  地方法院檢察署96年度偵字│                  │
│  │              │          │              │  第4470號偵查卷一第401頁 │                  │
│  │              │          │              │  ）。                    │                  │
│  │              │          │              │5.甲基安非他命5包、分裝袋9│                  │
│  │              │          │              │  包、帳冊1份扣案。       │                  │
│  │              │          │              │6.台灣檢驗科技股份有限公司│                  │
│  │              │          │              │  96年4月30日CH/2007/40652│                  │
│  │              │          │              │  號濫用藥物檢驗報告。    │                  │
│  │              │          │              │                          │                  │
├─┼───────┼─────┼───────┼─────────────┼─────────┤
│ 8│卯○○與其義子│共同販賣第│處有期徒刑柒年│1.被告卯○○於警詢、偵查、│一撤銷原判決，改判│
│  │辛○○基於共同│二級毒品  │貳月。扣案甲基│  原審自白（見台灣板橋地方│  如宣告刑。      │
│  │之犯意，卯○○│          │安非他命伍包（│  法院檢察署96年度偵字第44│二撤銷改判理由：  │
│  │與未○○談妥，│          │含包裝袋驗餘毛│  70號偵查卷一第5頁，卷二 │(一)甲基安非他命包裝│
│  │於95年12月13日│          │重肆點伍壹柒公│  第12頁，原審卷第19頁、第│  袋與甲基安非他命│
│  │上午9時許，在 │          │克），沒收銷燬│  68頁、第98頁、第191頁） │  未析離（詳前濫用│
│  │臺北縣土城市永│          │之。分裝袋玖包│  。                      │  藥物檢驗報告），│
│  │寧路某便利商店│          │、帳冊壹份，均│2.被告辛○○於警詢、偵查、│  無從將甲基安非他│
│  │前，以1000元之│          │沒收。販賣毒品│  原審自白（見台灣板橋地方│  命抽出銷燬，再將│
│  │價格，販賣甲基│          │所得新臺幣壹仟│  法院檢察署96年度偵字第44│  包裝袋沒收，原審│
│  │安非他命少許予│          │元與辛○○連帶│  70號偵查卷一第56頁、第57│  誤將甲基安非他命│
│  │未○○。卯○○│          │沒收，如全部或│  頁，同偵查卷三第45頁、第│  沒收銷燬，包裝袋│
│  │將甲基安非他命│          │一部不能沒收時│  46頁，96年度聲羈字第544 │  沒收。          │
│  │交付辛○○送交│          │，以其財產抵償│  號卷第7頁，原審卷第19頁 │(二)卯○○與辛○○為│
│  │未○○，未○○│          │之。          │  、第68頁）。            │  共犯，原審誤林宜│
│  │將1千元價金交 │          │              │3.證人未○○於警詢、偵查中│  宏為幫助犯。    │
│  │付辛○○轉交楊│          │              │  證述（見台灣板橋地方法院│                  │
│  │銘鵬收受。    │          │              │  檢察署96年度偵字第4470號│                  │
│  │              │          │              │  偵查卷一第423頁、第424頁│                  │
│  │              │          │              │  ，同上偵查卷二第98頁背面│                  │
│  │              │          │              │  、第99頁），於本院證述交│                  │
│  │              │          │              │  付價金予辛○○（見上訴卷│                  │
│  │              │          │              │  一第228頁背面）。       │                  │
│  │              │          │              │4.通訊監察譯文（見台灣板橋│                  │
│  │              │          │              │  地方法院檢察署96年度偵字│                  │
│  │              │          │              │  第4470號偵查卷一第430頁 │                  │
│  │              │          │              │  ）。                    │                  │
│  │              │          │              │5.甲基安非他命5包、分裝袋9│                  │
│  │              │          │              │  包、帳冊1份扣案。       │                  │
│  │              │          │              │6.台灣檢驗科技股份有限公司│                  │
│  │              │          │              │  96年4月30日CH/2007/40652│                  │
│  │              │          │              │  號濫用藥物檢驗報告。    │                  │
│  │              │          │              │                          │                  │
├─┼───────┼─────┼───────┼─────────────┼─────────┤
│ 9│卯○○與其義子│共同販賣第│處有期徒刑柒年│1.被告卯○○於警詢、偵查、│一撤銷原判決，改判│
│  │辛○○基於共同│二級毒品  │貳月。扣案甲基│  原審自白（見台灣板橋地方│  如宣告刑。      │
│  │之犯意，卯○○│          │安非他命伍包（│  法院檢察署96年度偵字第44│二撤銷改判理由：  │
│  │與巳○○談妥，│          │含包裝袋驗餘毛│  70號偵查卷一第5頁，卷二 │(一)甲基安非他命包裝│
│  │於95年12月下旬│          │重肆點伍壹柒公│  第12頁，原審卷第19頁、第│  袋與甲基安非他命│
│  │某日，在本院前│          │克），沒收銷燬│  68頁、第98頁、第191頁） │  未析離（詳前濫用│
│  │，以3000元之對│          │之。包裝袋伍只│  。                      │  藥物檢驗報告），│
│  │價，販賣甲基安│          │、分裝袋玖包、│2.被告辛○○於警詢、偵查、│  無從將甲基安非他│
│  │非他命含袋重1 │          │帳冊壹份，均沒│  原審自白（見台灣板橋地方│  命抽出銷燬，再將│
│  │公克予巳○○。│          │收。販賣毒品所│  法院檢察署96年度偵字第44│  包裝袋沒收，原審│
│  │卯○○將甲基安│          │得新臺幣仟元│  70號偵查卷一第56頁、第57│  誤將甲基安非他命│
│  │非他命交付林宜│          │與辛○○連帶沒│  頁，同偵查卷三第45頁、第│  沒收銷燬，包裝袋│
│  │宏送交巳○○，│          │收，如全部或一│  46頁，96年度聲羈字第544 │  沒收。          │
│  │巳○○將3千元 │          │部不能沒收時，│  號卷第7頁，原審卷第19頁 │(二)卯○○與辛○○為│
│  │價金交付辛○○│          │以其財產抵償之│  、第68頁）。            │  共犯，原審誤林宜│
│  │轉交卯○○收受│          │。            │3.證人巳○○於偵查中證述（│  宏為幫助犯。    │
│  │。            │          │              │  見台灣板橋地方法院檢察署│                  │
│  │              │          │              │  96年度偵字第4470號偵查卷│                  │
│  │              │          │              │  三第94頁、第95頁）。    │                  │
│  │              │          │              │4.甲基安非他命5包、分裝袋9│                  │
│  │              │          │              │  包、帳冊1份扣案。       │                  │
│  │              │          │              │5.台灣檢驗科技股份有限公司│                  │
│  │              │          │              │  96年4月30日CH/2007/40652│                  │
│  │              │          │              │  號濫用藥物檢驗報告。    │                  │
│  │              │          │              │                          │                  │
├─┼───────┼─────┼───────┼─────────────┼─────────┤
│10│卯○○於96年1 │共同販賣第│處有期徒刑柒年│1.被告卯○○於警詢、偵查、│一撤銷原判決，改判│
│  │月18日下午1時 │二級毒品  │貳月。扣案甲基│  原審自白（見台灣板橋地方│  如宣告刑。      │
│  │許，在臺北縣土│          │安非他命伍包（│  法院檢察署96年度偵字第44│二撤銷改判理由：  │
│  │城市○○路、金│          │含包裝袋驗餘毛│  70號偵查卷一第5頁，卷二 │(一)甲基安非他命包裝│
│  │城路交岔路口廣│          │重肆點伍壹柒公│  第12頁，原審卷第19頁、第│  袋與甲基安非他命│
│  │川醫院前，以10│          │克），沒收銷燬│  68頁、第98頁、第191頁） │  未析離（詳前濫用│
│  │00元之價格，販│          │之。分裝袋玖包│  。                      │  藥物檢驗報告），│
│  │賣甲基安非他命│          │、帳冊壹份，均│2.被告辛○○於警詢、偵查、│  無從將甲基安非他│
│  │少許予丙○○。│          │沒收。販賣毒品│  原審自白（見台灣板橋地方│  命抽出銷燬，再將│
│  │卯○○將甲基安│          │所得新臺幣壹仟│  法院檢察署96年度偵字第44│  包裝袋沒收，原審│
│  │非他命交付林宜│          │元與辛○○連帶│  70號偵查卷一第56頁、第57│  誤將甲基安非他命│
│  │宏送交丙○○。│          │沒收，如全部或│  頁，同偵查卷三第45頁、第│  沒收銷燬，包裝袋│
│  │              │          │一部不能沒收時│  46頁，96年度聲羈字第544 │  沒收。          │
│  │              │          │，以其財產抵償│  號卷第7頁，原審卷第19頁 │(二)卯○○與辛○○為│
│  │              │          │之。          │  、第68頁）。            │  共犯，原審誤為幫│
│  │              │          │              │3.證人丙○○於警詢、偵查中│  助犯。          │
│  │              │          │              │  證述（見台灣板橋地方法院│                  │
│  │              │          │              │  檢察署96年度偵字第4470號│                  │
│  │              │          │              │  偵查卷一第219頁至第222頁│                  │
│  │              │          │              │  ，卷二第29頁），於本院證│                  │
│  │              │          │              │  述辛○○交付甲基安非他命│                  │
│  │              │          │              │  （見上訴卷一第224之1頁）│                  │
│  │              │          │              │  。                      │                  │
│  │              │          │              │4.通訊監察譯文（見台灣板橋│                  │
│  │              │          │              │  地方法院檢察署96年度偵字│                  │
│  │              │          │              │  第4470號偵查卷一第231頁 │                  │
│  │              │          │              │  ）。                    │                  │
│  │              │          │              │                          │                  │
├─┼───────┼─────┼───────┼─────────────┼─────────┤
│11│卯○○與其義子│共同販賣第│處有期徒刑柒年│1.被告卯○○於警詢、偵查、│一撤銷原判決，改判│
│  │辛○○基於共同│二級毒品  │貳月。扣案甲基│  原審自白（見台灣板橋地方│  如宣告刑。      │
│  │之犯意，卯○○│          │安非他命伍包（│  法院檢察署96年度偵字第44│二撤銷改判理由：  │
│  │與甲○○談妥，│          │含包裝袋驗餘毛│  70號偵查卷一第5頁，卷二 │(一)甲基安非他命包裝│
│  │於96年1月19日 │          │重肆點伍壹柒公│  第12頁，原審卷第19頁、第│  袋與甲基安非他命│
│  │上午8時許，在 │          │克），沒收銷燬│  68頁、第98頁、第191頁） │  未析離（詳前濫用│
│  │臺北縣中和市圓│          │之。前開扣案甲│  。                      │  藥物檢驗報告），│
│  │通路、中正路口│          │基安非他命之包│2.被告辛○○於警詢、偵查、│  無從將甲基安非他│
│  │之85℃咖啡館，│          │裝袋伍只、分裝│  原審自白（見台灣板橋地方│  命抽出銷燬，再將│
│  │以19500元之對 │          │袋玖包、帳冊壹│  法院檢察署96年度偵字第44│  包裝袋沒收，原審│
│  │價，販賣含袋重│          │份，均沒收。販│  70號偵查卷一第56頁、第57│  誤將甲基安非他命│
│  │9.375公克之甲 │          │賣毒品所得新臺│  頁，同偵查卷三第45頁、第│  沒收銷燬，包裝袋│
│  │基安非他命予毛│          │幣壹萬玖仟伍佰│  46頁，96年度聲羈字第544 │  沒收。          │
│  │進豐。卯○○將│          │元與辛○○連帶│  號卷第7頁，原審卷第19頁 │(二)卯○○與辛○○為│
│  │甲基安非他命交│          │沒收，如全部或│  、第68頁）。            │  共犯，原審誤林宜│
│  │付辛○○送交毛│          │一部不能沒收時│3.證人甲○○於警詢、偵查中│  宏為幫助犯。    │
│  │進豐。        │          │，以其財產抵償│  證述（見台灣板橋地方法院│                  │
│  │              │          │之。          │  檢察署96年度偵字第4470號│                  │
│  │              │          │              │  偵查卷一第163頁、第164頁│                  │
│  │              │          │              │  、第165頁，同上偵查卷二 │                  │
│  │              │          │              │  第39頁背面、第40頁）。  │                  │
│  │              │          │              │4.通訊監察譯文（見台灣板橋│                  │
│  │              │          │              │  地方法院檢察署96年度偵字│                  │
│  │              │          │              │  第4470號偵查卷一第176頁 │                  │
│  │              │          │              │   ）。                   │                  │
│  │              │          │              │5.甲基安非他命5包、分裝袋9│                  │
│  │              │          │              │  包、帳冊1份扣案。       │                  │
│  │              │          │              │6.台灣檢驗科技股份有限公司│                  │
│  │              │          │              │  96年4月30日CH/2007/40652│                  │
│  │              │          │              │  號濫用藥物檢驗報告。    │                  │
│  │              │          │              │                          │                  │
├─┼───────┼─────┼───────┼─────────────┼─────────┤
│12│卯○○與其義子│共同販賣第│處有期徒刑柒年│1.被告卯○○於警詢、偵查、│一撤銷原判決，改判│
│  │辛○○基於共同│二級毒品  │貳月。扣案甲基│  原審自白（見台灣板橋地方│  如宣告刑。      │
│  │之犯意，卯○○│          │安非他命伍包（│  法院檢察署96年度偵字第44│二撤銷改判理由：  │
│  │與甲○○談妥，│          │含包裝袋驗餘毛│  70號偵查卷一第5頁，卷二 │(一)甲基安非他命包裝│
│  │於96年1月29日 │          │重肆點伍壹柒公│  第12頁，原審卷第19頁、第│  袋與甲基安非他命│
│  │凌晨2時許，在 │          │克），沒收銷燬│  68頁、第98頁、第191頁） │  未析離（詳前濫用│
│  │臺北縣土城市中│          │之。前開扣案甲│  。                      │  藥物檢驗報告），│
│  │華路1段海霸王 │          │基安非他命之包│2.被告辛○○於警詢、偵查、│  無從將甲基安非他│
│  │餐廳附近，以15│          │裝袋伍只、分裝│  原審自白（見台灣板橋地方│  命抽出銷燬，再將│
│  │000元之價格， │          │袋玖包、帳冊壹│  法院檢察署96年度偵字第44│  包裝袋沒收，原審│
│  │販賣含袋重7公 │          │份，均沒收。販│  70號偵查卷一第56頁、第57│  誤將甲基安非他命│
│  │克之甲基安非他│          │賣毒品所得新臺│  頁，同偵查卷三第45頁、第│  沒收銷燬，包裝袋│
│  │命予甲○○。楊│          │幣壹萬伍仟元與│  46頁，96年度聲羈字第544 │  沒收。          │
│  │銘鵬將甲基安非│          │辛○○連帶沒收│  號卷第7頁，原審卷第19頁 │(二)卯○○與辛○○為│
│  │他命交付辛○○│          │，如全部或一部│  、68頁）。              │  共犯，原審誤林宜│
│  │送交甲○○，毛│          │不能沒收時，以│3.證人甲○○於警詢、偵查中│  宏為幫助犯。    │
│  │進豐將15000元 │          │其財產抵償之。│  證述（見台灣板橋地方法院│                  │
│  │價金交辛○○轉│          │              │  檢察署96年度偵字第4470號│                  │
│  │交卯○○收受（│          │              │  偵查卷一第163頁、第164頁│                  │
│  │卯○○自96年1 │          │              │  ，同上偵查卷二第39頁、第│                  │
│  │月27日晚間11時│          │              │  40頁），於本院證述辛○○│                  │
│  │許起，與甲○○│          │              │  交付甲基安非他命，並收受│                  │
│  │聯繫為本件毒品│          │              │  價金（見上訴卷一第223頁 │                  │
│  │交易，公訴人將│          │              │  ）。                    │                  │
│  │其議價過程列入│          │              │4.通訊監察譯文（見台灣板橋│                  │
│  │起訴書犯罪事實│          │              │  地方法院檢察署96年度偵字│                  │
│  │欄第二項之附表│          │              │  第4470號偵查卷一第179頁 │                  │
│  │中，容有誤會，│          │              │  、第180頁）。           │                  │
│  │應予更正）。  │          │              │5.甲基安非他命5包、分裝袋9│                  │
│  │              │          │              │  包、帳冊1份扣案。       │                  │
│  │              │          │              │6.台灣檢驗科技股份有限公司│                  │
│  │              │          │              │  96年4月30日CH/2007/40652│                  │
│  │              │          │              │  號濫用藥物檢驗報告。    │                  │
├─┼───────┼─────┼───────┼─────────────┼─────────┤
│13│卯○○於96年1 │共同未經許│處有期徒刑伍年│1.被告卯○○於警詢、偵查  │一撤銷原判決，改判│
│  │月間某日，將其│可，轉讓具│肆月，併科罰金│  、原審自白（見台灣板橋地│  如宣告刑。      │
│  │上編號26部分如│殺傷力之改│新臺幣拾萬元，│  方法院檢察署96年度偵字第│二撤銷改判理由：  │
│  │附表三編號24、│造手槍    │罰金如易服勞役│  4470號偵查卷一第6頁，卷 │  因持有手槍之低度│
│  │25所示改造手槍│          │，以新臺幣壹仟│  二第12頁，原審卷第154頁 │  行為，為轉讓手槍│
│  │、子彈轉讓胡文│          │元折算壹日。扣│  、第157頁）。           │  之高度行為（如下│
│  │豪，並交由其義│          │案改造轉輪手槍│2.證人寅○○於偵查、原審中│  列編號27部分）所│
│  │子辛○○代為轉│          │壹枝（槍枝管制│  證述（見台灣板橋地方法院│  吸收，不另論罪，│
│  │交。辛○○乃基│          │編號0000000000│  檢察署96年度偵字第4470號│  原判決誤持有與轉│
│  │於共同之犯意，│          │）、改造手槍壹│  偵查卷三第107頁，原審卷 │  讓，分論併罰，尚│
│  │持上開改造手槍│          │枝（槍枝管制編│  第147頁、第148頁）。    │  有未洽，應予撤銷│
│  │、子彈前往臺北│          │號0000000000，│3.證人丑○於偵查中證述（見│  。              │
│  │縣土城市○○路│          │含彈匣個）、│  台灣板橋地方法院檢察署96│三卯○○與辛○○為│
│  │3段116巷5號3樓│          │改造手槍壹枝（│  年度偵字第4470號偵查卷一│  共犯，原審誤林宜│
│  │，參與轉讓交付│          │槍枝管制編號11│  第234頁）。             │  宏為幫助犯。    │
│  │手槍、子彈予胡│          │00000000，含彈│4.被告辛○○於警詢、偵查證│                  │
│  │文豪。        │          │匣壹個）、改造│  述（見台灣板橋地方法院檢│                  │
│  │              │          │子彈伍顆、槍管│  察署96年度偵字第4470號偵│                  │
│  │              │          │及槍機柒拾伍枝│  查卷一第56頁，同偵查卷二│                  │
│  │              │          │、槍枝零件壹批│  第8頁）。               │                  │
│  │              │          │、彈殼陸佰貳拾│5.證人子○○於偵查中證述（│                  │
│  │              │          │肆個、彈頭玖佰│  見台灣板橋地方法院檢察署│                  │
│  │              │          │捌拾玖個、扁鑽│  96年度偵字第4470號偵查卷│                  │
│  │              │          │壹枝，均沒收。│  二第31頁至第33頁）。    │                  │
│  │              │          │              │6.通訊監察譯文（見台灣板橋│                  │
│  │              │          │              │  地方法院檢察署96年度偵字│                  │
│  │              │          │              │  第4470號偵查卷一第30頁）│                  │
│  │              │          │              │  。                      │                  │
│  │              │          │              │7.如附表三編號5至14、24、2│                  │
│  │              │          │              │   5所示改造手槍、制式霰彈│                  │
│  │              │          │              │  、子彈、槍枝零件、彈殼、│                  │
│  │              │          │              │  扁鑽扣案。              │                  │
│  │              │          │              │8.內政部警政署刑事警察局96│                  │
│  │              │          │              │  年3月13日刑鑑字第0960029│                  │
│  │              │          │              │   506號槍彈鑑定書，96年7 │                  │
│  │              │          │              │  月4日刑鑑定字第096009143│                  │
│  │              │          │              │  1號函、台北縣政府警察局9│                  │
│  │              │          │              │  6年3月3日北縣警保字第096│                  │
│  │              │          │              │  0025801號函暨鑑驗證明。 │                  │
│  │              │          │              │                          │                  │
└─┴───────┴─────┴───────┴─────────────┴─────────┘
┌───────────────────────────────────┐
│附表三                                                                │
├──┬─────┬───┬────────┬─────────────┤
│編號│扣案物品  │數量  │查扣地點        │備註                      │
├──┼─────┼───┼────────┼─────────────┤
│1   │海洛因    │1 包  │臺北縣中和市壽德│經以化學呈色法、氣相層析質│
│    │          │      │街20號7 樓      │譜儀分析法鑑定結果，含海洛│
│    │          │      │                │因成分，驗餘淨重2.43公克。│
├──┼─────┼───┼────────┼─────────────┤
│2   │甲基安非他│5 包  │其中4 包在車牌號│經以酵素免疫分析法初步檢驗│
│    │命        │      │碼HC-8321 號車輛│，及氣相層析質譜儀分析法確│
│    │          │      │內查扣，餘1 包在│認檢驗結果，呈甲基安非他命│
│    │          │      │臺北縣中和市壽德│反應，原含袋重4.53公克，經│
│    │          │      │街20號7 樓查扣  │取樣0.013公克鑑驗用罄，驗 │
│    │          │      │                │餘毛重4.517公克。         │
├──┼─────┼───┼────────┼─────────────┤
│3   │帳冊      │1 份  │臺北縣中和市壽德│                          │
│    │          │      │街20號7 樓      │                          │
├──┼─────┼───┼────────┼─────────────┤
│4   │分裝袋    │9 包  │同上            │                          │
├──┼─────┼───┼────────┼─────────────┤
│5   │改造轉輪手│1 枝  │臺北縣中和市華新│經以性能檢驗法、試射法鑑定│
│    │槍（槍枝管│      │街109 巷11弄3 之│結果，認係由仿轉輪手槍製造│
│    │制編號1102│      │5 號            │之槍枝，換裝土造金屬槍管而│
│    │033592）  │      │                │成之改造轉輪手槍，機械性能│
│    │          │      │                │良好，可擊發適用子彈，認具│
│    │          │      │                │殺傷力。                  │
├──┼─────┼───┼────────┼─────────────┤
│6   │改造手槍（│1 枝  │同上            │經以性能檢驗法、試射法鑑定│
│    │槍枝管制編│      │                │結果，認係由仿FN廠1910型半│
│    │號00000000│      │                │自動手槍製造之槍枝，換裝土│
│    │96，含彈匣│      │                │造金屬槍管而成之改造手槍，│
│    │3 個）    │      │                │機械性能良好，可擊發適用子│
│    │          │      │                │彈，認具殺傷力。          │
├──┼─────┼───┼────────┼─────────────┤
│7   │制式霰彈  │4 顆  │同上            │認係12GAUGE 之制式霰彈，經│
│    │          │      │                │實際試射，均可擊發，認均具│
│    │          │      │                │殺傷力。                  │
├──┼─────┼───┼────────┼─────────────┤
│8   │改造轉輪手│3 顆  │同上            │經鑑定：                  │
│    │槍子彈    │      │                │其中2 顆具直徑9.0mm 金屬│
│    │          │      │                │  彈頭之土造子彈，經實際試│
│    │          │      │                │  射，均可擊發，認具殺傷力│
│    │          │      │                │  。                      │
│    │          │      │                │其中1 顆認係具直徑9.0mm │
│    │          │      │                │  金屬彈頭之土造子彈，經試│
│    │          │      │                │  射，無法擊發，認不具殺傷│
│    │          │      │                │  力。                    │
├──┼─────┼───┼────────┼─────────────┤
│9   │改造子彈  │49顆  │其中45顆在臺北縣│經鑑定：                  │
│    │          │      │中和市○○街109 │其中44顆，認均係具直徑約│
│    │          │      │巷11弄3 之5 號查│  8.0mm 金屬彈頭之土造子彈│
│    │          │      │扣，餘4 顆在臺北│  ，經試射，均可擊發，認具│
│    │          │      │縣中和市○○街20│  殺傷力。                │
│    │          │      │號7 樓查扣      │其中1 顆認係具直徑9.0mm │
│    │          │      │                │  金屬彈頭之土造子彈，經實│
│    │          │      │                │  際試射，可擊發，認具殺傷│
│    │          │      │                │  力。                    │
│    │          │      │                │其中4 顆，認均係具直徑約│
│    │          │      │                │  8.0mm 金屬彈頭之土造子彈│
│    │          │      │                │  ，經試射，無法擊發，認不│
│    │          │      │                │  具殺傷力。              │
├──┼─────┼───┼────────┼─────────────┤
│10  │改造槍管  │79枝  │臺北縣中和市華新│經鑑定：                  │
│    │          │      │街109 巷11弄3 之│其中3 枝認均係土造金屬槍│
│    │          │      │5 號            │  管半成品。              │
│    │          │      │                │其中3 枝認均係土造金屬槍│
│    │          │      │                │  機半成品。              │
│    │          │      │                │其中64枝認均係土造金屬槍│
│    │          │      │                │  管半成品。              │
│    │          │      │                │其中3 枝認均係土造金屬槍│
│    │          │      │                │  管。                    │
│    │          │      │                │其中1 枝認係土造金屬槍管│
│    │          │      │                │  。                      │
│    │          │      │                │其中1 枝認係土造金屬槍管│
│    │          │      │                │  。                      │
│    │          │      │                │其中2 枝認均係暢通金屬棒│
│    │          │      │                │  。                      │
│    │          │      │                │其中2 枝認均係內具阻鐵之│
│    │          │      │                │  金屬槍管。              │
├──┼─────┼───┼────────┼─────────────┤
│11  │槍枝零件  │1 批  │同上            │經鑑定認係土造金屬槍機、金│
│    │          │      │                │屬擊錘、金屬撞針座等。    │
├──┼─────┼───┼────────┼─────────────┤
│12  │彈殼      │624 顆│同上            │經鑑定認均係土造金屬彈殼  │
├──┼─────┼───┼────────┼─────────────┤
│13  │彈頭      │989 顆│同上            │經鑑定認均係土造金屬彈頭  │
├──┼─────┼───┼────────┼─────────────┤
│14  │扁鑽      │1 枝  │同上            │經臺北縣政府警察局鑑驗結果│
│    │          │      │                │，與槍砲彈藥刀械管制條例及│
│    │          │      │                │內政部公告查禁管制刀械中「│
│    │          │      │                │扁鑽」圖例及圖例說明要件相│
│    │          │      │                │符，屬管制刀械「扁鑽」。  │
├──┼─────┼───┼────────┼─────────────┤
│15  │改造子彈半│12顆  │同上            │經鑑定：                  │
│    │成品      │      │                │其中8 顆認係由土造金屬彈│
│    │          │      │                │  殼加裝直徑約7.9mm 金屬彈│
│    │          │      │                │  頭組合而成，經檢視，不具│
│    │          │      │                │  底火及發射火藥，非為完整│
│    │          │      │                │  子彈之結構，認均不具殺傷│
│    │          │      │                │  力。                    │
│    │          │      │                │其中1 顆，認係由土造金屬│
│    │          │      │                │  彈頭加裝直徑約8.5mm 金屬│
│    │          │      │                │  彈頭組合而成，經檢視，不│
│    │          │      │                │  具底火及發射火藥，非為完│
│    │          │      │                │  整子彈之結構，認均不具殺│
│    │          │      │                │  傷力。                  │
│    │          │      │                │其中1 顆認係已擊發之口徑│
│    │          │      │                │  0.357 吋制式彈殼。      │
│    │          │      │                │其中2 顆，認均係玩具金屬│
│    │          │      │                │  彈殼。                  │
├──┼─────┼───┼────────┼─────────────┤
│16  │底火      │130 個│臺北縣中和市壽德│經鑑定認均係口徑0.27吋之建│
│    │          │      │街20號7 樓      │築工業用彈，均不具金屬彈頭│
│    │          │      │                │，非為完整之子彈結構，認均│
│    │          │      │                │不具殺傷力。              │
├──┼─────┼───┼────────┼─────────────┤
│17  │番刀      │2 枝  │同上            │經臺北縣政府警察局鑑驗結果│
│    │          │      │                │，與槍砲彈藥刀械管制條例及│
│    │          │      │                │內政部公告查禁管制刀械圖例│
│    │          │      │                │及圖例說明要件不符，非屬管│
│    │          │      │                │制刀械。                  │
├──┼─────┼───┼────────┼─────────────┤
│18  │匕首      │3 枝  │同上            │經臺北縣政府警察局鑑驗結果│
│    │          │      │                │，與槍砲彈藥刀械管制條例及│
│    │          │      │                │內政部公告查禁管制刀械圖例│
│    │          │      │                │及圖例說明要件不符，非屬管│
│    │          │      │                │制刀械。                  │
├──┼─────┼───┼────────┼─────────────┤
│19  │鑽頭      │1 枝  │臺北縣中和市華新│                          │
│    │          │      │街109 巷11弄3 之│                          │
│    │          │      │5 號            │                          │
├──┼─────┼───┼────────┼─────────────┤
│20  │磨砂機    │1 部  │臺北縣中和市壽德│                          │
│    │          │      │街20號7 樓      │                          │
├──┼─────┼───┼────────┼─────────────┤
│21  │鑽孔機    │1 部  │同上            │                          │
├──┼─────┼───┼────────┼─────────────┤
│22  │固定機    │1 部  │同上            │                          │
│    │          │      │                │                          │
├──┼─────┼───┼────────┼─────────────┤
│23  │行動電話  │7 具（│同上            │                          │
│    │          │含SIM │                │                          │
│    │          │卡5 枚│                │                          │
│    │          │）    │                │                          │
├──┼─────┼───┼────────┼─────────────┤
│24  │改造手槍（│1 枝  │臺北縣土城市中央│經以性能檢驗法、試射法鑑定│
│    │槍枝管制編│      │路3 段116 巷5 號│結果，認係由仿FN廠1910型半│
│    │號00000000│      │3 樓            │自動手槍製造之槍枝，換裝土│
│    │93，含彈匣│      │                │造金屬槍管而成之改造手槍，│
│    │1 個）    │      │                │機械性能良好，可擊發適用子│
│    │          │      │                │彈，認具殺傷力。          │
├──┼─────┼───┼────────┼─────────────┤
│25  │改造子彈  │7 顆  │同上            │經鑑定：                  │
│    │          │      │                │其中6 顆，認均係具直徑約│
│    │          │      │                │  8.0mm 金屬彈頭之土造子彈│
│    │          │      │                │  ，採樣1 顆試射，可擊發，│
│    │          │      │                │  認具殺傷力。            │
│    │          │      │                │其中1 顆認係具直徑8.0mm │
│    │          │      │                │  金屬彈頭之土造子彈，經試│
│    │          │      │                │  射，無法擊發，認不具殺傷│
│    │          │      │                │  力。                    │
└──┴─────┴───┴────────┴─────────────┘
┌───────────────────────────────────┐
│附表四                                                                │
├─┬────┬─────┬──┬─────┬─────────────┤
│編│時間    │受監察人A │連絡│通訊對象B │通訊內容                  │
│號│        │（電話號碼│方向│（電話號碼│                          │
│  │        │）        │    │）        │                          │
├─┼────┼─────┼──┼─────┼─────────────┤
│1 │95年11月│卯○○（  │→  │癸○○（  │A ：弟阿（即辛○○）有拿錢│
│  │9 日下午│0000000000│    │0000000000│    給妳嗎?               │
│  │4 時17分│）        │    │）        │B ：有啊！                │
│  │26秒    │          │    │          │A ：妳再叫他用一個含袋0.5 │
│  │        │          │    │          │    的。                  │
│  │        │          │    │          │B ：含袋0.5的。           │
│  │        │          │    │          │A ：叫他送給「口吃」，收一│
│  │        │          │    │          │    張喔！                │
│  │        │          │    │          │B ：好好好。              │
├─┼────┼─────┼──┼─────┼─────────────┤
│2 │95年12月│卯○○（  │→  │癸○○（  │A ：那個香菸裡面有一個不一│
│  │6 日下午│0000000000│    │0000000000│    樣的，妳不要拿錯了。  │
│  │5 時30分│）        │    │）        │B ：我不知道，你這裡總共有│
│  │23秒    │          │    │          │    5 包，有1 包不夠。    │
│  │        │          │    │          │A ：妳眼睛閉著用手摸就有了│
│  │        │          │    │          │    ，妳現在有辦法看嗎？  │
│  │        │          │    │          │B ：一樣的啊！這3 包，也給│
│  │        │          │    │          │    阿宗了啊！            │
│  │        │          │    │          │A ：妳問他嘛！叫他拿出來看│
│  │        │          │    │          │    。                    │
├─┼────┼─────┼──┼─────┼─────────────┤
│3 │95年12月│卯○○（  │    │癸○○（  │A ：那個香菸紙裡面的東西，│
│  │6 日下午│0000000000│    │0000000000│    妳找得到嗎？          │
│  │5 時31分│）        │    │）        │B ：裡面有東西喔！有跟這個│
│  │51秒    │          │    │          │    沒關係吧！跟我拿給他的│
│  │        │          │    │          │    沒關係吧！            │
│  │        │          │    │          │A ：有幾枝菸？            │
│  │        │          │    │          │B ：沒有菸啦！            │
│  │        │          │    │          │A ：幹！                  │
│  │        │          │    │          │B ：有1 包白色的東西。    │
│  │        │          │    │          │A ：對啦！那個給我放好啦！│
├─┼────┼─────┼──┼─────┼─────────────┤
│4 │95年9 月│卯○○（  │→  │丑○（    │A ：喂！媽，那隻小豬（即林│
│  │21日晚間│0000000000│    │0000000000│    宜宏）什麼時候離開？  │
│  │10時24分│）        │    │）        │B ：我打給你的時候。      │
│  │52秒    │          │    │          │A ：有拿2000元給妳嗎？    │
│  │        │          │    │          │B ：有啦！「那個」有拿一些│
│  │        │          │    │          │    走喔！土豆有拿4 、5 走│
│  │        │          │    │          │    喔！                  │
│  │        │          │    │          │A ：喔！好，我知道。      │
├─┼────┼─────┼──┼─────┼─────────────┤
│5 │95年10月│卯○○（  │→  │丑○（    │A ：喂！我放在那邊下方的東│
│  │8 日中午│0000000000│    │0000000000│    西怎麼不見了？        │
│  │12時27分│）        │    │）        │B ：你們現在在那邊嗎？    │
│  │43秒    │          │    │          │A ：沒有，阿弟（即辛○○）│
│  │        │          │    │          │    在那邊。              │
│  │        │          │    │          │B ：在手下，你沒有問我，有│
│  │        │          │    │          │    很多人在那裡出入，那邊│
│  │        │          │    │          │    都有錄影我跟你說。    │
│  │        │          │    │          │A ：到底在哪裡？          │
│  │        │          │    │          │B ：在門樓梯滑下去凹槽下面│
│  │        │          │    │          │    那裏，還是在原來的地方│
│  │        │          │    │          │    啦！隔一個手掌處，你叫│
│  │        │          │    │          │    阿弟等一下到這裡拿身分│
│  │        │          │    │          │    證。                  │
└─┴────┴─────┴──┴─────┴─────────────┘


司法院資訊處製作；財團法人民間司法改革基金會備份。
